臺灣臺北地方法院民事判決　　　　　　　　　　　　九十二年度重家訴更字第一號
　　原　　　告　丁○○
　　　　　　　　乙○○
　　　　　　　　丙○○
　　兼　共　同
　　法定代理人　戊○○
　　被　　　告　甲○○
　　訴訟代理人　顏文正律師
　　複　代理人　施習盛律師
當事人間請求給付生活費用等事件，本院於民國九十三年六月三日言詞辯論終結，判
決如下：
    主      文
被告應給付原告戊○○新臺幣捌佰壹拾貳萬玖仟佰柒拾元，及其中新臺幣貳佰柒拾
捌萬玖仟伍佰柒拾元自民國九十年八月一日起至清償日止，按年利率百分之五計算
之利息，與其餘新臺幣伍佰拾萬玖仟柒佰玖拾柒元自民國九十三年五月十四日起
至清償日止，按年利率百分之五計算之利息。
被告應給付原告戊○○新臺幣貳佰捌拾陸萬捌仟捌佰伍拾陸元。
被告應自民國九十三年七月一日起至被告與原告戊○○婚姻關係消滅時止，按月於每
月一日給付原告戊○○新臺幣貳萬柒仟元。
被告應自民國九十三年七月一日起至民國九十六年八月三十一日止或原告戊○○不行
使負擔原告丁○○之權利義務事項時止，按月於每月一日給付原告戊○○新臺幣萬
伍仟元。如遲誤一期履行者，其後之期間視為亦已到期。
被告應自民國九十三年七月一日起至民國九十七年八月三十一日止或原告戊○○不行
使負擔原告乙○○之權利義務事項時止，按月於每月一日給付原告戊○○新臺幣萬
伍仟元。如遲誤一期履行者，其後之期間視為亦已到期。
被告應自民國九十三年七月一日起至民國九十九年八月三十一日止或原告戊○○不行
使負擔原告丙○○之權利義務事項時止，按月於每月一日給付原告戊○○新臺幣萬
伍仟元。如遲誤一期履行者，其後之期間視為亦已到期。
原告其餘之訴駁回。
訴訟費用由被告負擔二分之一，餘由原告負擔。
本判決第一項得假執行。但被告以新臺幣捌佰壹拾貳萬玖仟佰柒拾元為原告戊○○
預供擔保，得免為假執行。
本判決第二項於原告戊○○以新臺幣貳拾捌萬陸仟元為被告供擔保後，得假執行。但
被告以新臺幣壹仟零肆拾陸萬貳仟伍佰貳拾元為原告戊○○預供擔保，得免為假執
行。
本判決第三項得假執行。但被告按月以新臺幣貳萬柒仟元為原告戊○○預供擔保，得
免為假執行。
本判決第四項得假執行。但被告按月以新臺幣萬伍仟元為原告戊○○預供擔保，得
免為假執行。
本判決第五項得假執行。但被告按月以新臺幣萬伍仟元為原告戊○○預供擔保，得
免為假執行。
本判決第六項得假執行。但被告按月以新臺幣萬伍仟元為原告戊○○預供擔保，得
免為假執行。
原告其餘假執行之聲請駁回。
    事      實
甲、原告方面：
  一、聲明：
　　(一)、被告應給付原告丁○○、乙○○、丙○○各新臺幣（下同）一百元，及均自
　　　　民國（下同）九十年八月一日起至清償日止，按年利率百分之五計算之利息
  　　　。
　　(二)、被告應給付原告戊○○三千四百零三萬零八百五十三元，及自九十年八月一
　　　  日起至清償日止，按年利率百分之五計算之利息。
　　(三)、前開聲明請求給付原告丁○○、乙○○、丙○○金額三百元及請求給付原告
  　　　戊○○已屆期部分請求金額二千一百六十二萬五千六百零六元（原告誤植為
        二千一百五十四萬二千五百零四元），二者合計二千一百六十二萬五千九百
        零六元（原告誤植為二千一百六十二萬五千六百零六元），請求依職權宣告
        假執行，未屆期之預為請求部分金額一千二百四十萬五千二百四十七元，原
        告戊○○願供擔保，請求宣告假執行。
  二、陳述：
  　(一)、按「訴狀送達後，原告不得將原訴變更或追加他訴。但有下列各款情形之一
        者，不在此限﹕一被告同意者。二請求之基礎事實同一者。三擴張或減縮應
        受判決事項之聲明者。四因情事變更而以他項聲明代最初之聲明者。．．．
        七不甚礙被告之防禦及訴訟之終結者。被告於訴之變更或追加無異議而為本
        案之言詞辯論者，視為同意變更或追加，民事訴訟法第二百五十五條定有明
        文。
      1.原告於九十年三月起訴後，雖多次因擴張或減縮訴之聲明，致應受判決事項
        及請求金額有所變動，然追加房屋修復費用起於該項費用乃家庭生活費用項
        下之一部（參照台灣高等法院九十年度上更字第二九三號民事判決）及被告
        對該項費用有支付義務而為；關於追加不當得利賠償金之金額起於夫妻法定
        財產制下，原告戊○○支付超過應分攤之原告丁○○等三名未成年子女家庭
        生活費用所致；另增加請求給付原告丁○○等三名未成年子女部分之學費及
        生活費金額，起於原告丁○○及丙○○於起訴之初及訴訟進行中就讀學校有
        所變動及學雜費費用增加所致；又原告戊○○擴增請求給付金額，起於有權
        請求給付家庭生活費用者應由妻任之，故將請求給付家庭生活費用部分之原
        告改由戊○○完全任之，且被告亦同意是項變更所致。是依前開法條各款規
        定，本於被告應給付家庭生活費用之同一事實基礎而為，衡諸民事訴訟法上
        管轄衡定、訴訟經濟以及民法誠信等原則，原告縱有不當得利之追加、房屋
        裝修費用之增加、訴訟金額之擴增及減縮，然皆不甚礙被告之防禦及訴訟終
        結者，上開變更應為合法（鈞院九十年度家訴字第八十五號民事判決參照）
        。故被告雖具狀表明不同意原告戊○○追加裝修房屋裝修費用及不當得利賠
        償金，然由前開說明可知，被告不同意原告追加要無可採。
　　  2.自由處分金：依九十一年修法後之民法第一千零十八條之一規定，僅表明夫
　　　  妻得協調自由處分金數額，並未限制得協調之時間應發生於訴請法院酌定之
        前，此乃原告戊○○請求被告支付自由處分金之法源，並非被告主張原告戊○○須於起訴前與被告協調不成後方得請求法院酌定之法源。再由本條立法
        理由「自由處分金數額多寡，宜由夫妻依其收入扣除家庭生活費用後協議之
        。協議不成，由法院依實際狀況酌定之」觀之，可見該條自由處分金權利之
        發生，與夫妻之協議無關，解釋上不能因未為協議或協議不成而否認自由處
        分金權利；又自由處分金權利本體之有無，或夫妻應就給付之數額協議不成
        ，請求法院酌定時，自由處分金權利本體或給付之數額、方法、期間之爭議
        當屬財產權之訴，且自由處分金與家庭生活費用分擔固有不同，但同為因夫
        妻身分關係而生起，且有財產給付性質，在此範圍內應屬同種類之訴，因此
        應得類推適用（依民事訴訟法第五百七十二條第三項規定及該條於七十五年
        修正理由類推），於有前題訴訟繫屬時，得合併請求給付自由處分金。
　　  3.綜上所陳，原被告間於九十一年修法前，即已有原告戊○○因為被告配偶而
        起訴之請求給付家庭及生活費用之訴（更審前為鈞院九十年度重家訴字第三
        號），是原告於修法後，依法律結構變動於此項訴訟追加「自由處分金」之
　　　　訴，於法無不合。是被告辯稱因自由處分金立法之請求要件不明云云，認為
        此項追加不合，即無理由。
    (二)、扶養費用：被告身為原告丁○○、乙○○、丙○○三人之父，自有支付扶養
        費用義務，故三人各請求被告支付一百元。
    (三)、家庭生活費用部分：親權以完成未成年子女保護教養為目的，生活保持義務
        乃為親之本質義務。因此在婚姻期間中，對未成年子女之扶養，實即為父母
        盡其保護教養義務，因此支出之費用屬家庭生活費用，屬夫妻財產制一環。
　  　1.原告戊○○與被告婚姻關係現仍存續中，且二造未約定夫妻財產制，依九十
        一年修法前之民法第一千零五條規定，應以法定財產制為二造所適用之夫妻
        財產制。採法定財產制之家庭生活費用，原則上應由夫支付之，僅於夫無支
        付能力時。始由妻就其財產之全部負擔之，民法第一千零二十六條定有明文
        ，另由台北市國稅局提供鈞院之被告綜合所得稅核定書可見，以被告收入豐
        厚，自八十七年一月至九十一年十二月三十日期間，被告收入達二千五百三
        十六萬七千九百九十四元，但原告僅請求被告支付一千七百六十五萬三千零
        七十三元，可見被告無不能支付之可能，故本件於九十一年修法前之家庭生
        活費用應由被告支付，爰請求被告給付自八十七年一月起至一百年止之家庭
        生活費用，並一次給付如聲明(二)所示之金額及自九十年八月一日起算之法定
        遲延利息。
  　　2.立法院於九十一年就夫妻財產制下有關家庭生活費用分攤的民法親屬編加以
        修法。依修法後之民法第一千零零三條之一規定﹕「家庭生活費用，除法律
        或契約另有約定外，由夫妻各依其經濟能力、家事勞動或其它情事分擔之。
        因前項費用所生之債務，由夫妻負連帶責任。」觀之，被告收入係兩造家庭
        在金錢方面之唯一來源，原告戊○○係兩造家庭唯一操持家務者，故扶養子
        女一事自應由原告戊○○、被告依前開法條規定及目前原告戊○○、被告家
        庭間之實際狀況而定何人出錢、何人出力。原告從未主張不應支付扶養費用
        ，九十一年修法前，原告戊○○早於九十年八月九日就本件更審前之九十年
        度重家訴字第三號事件所提之準備書狀（第九頁最後一行）即主張因操持家
        務已產生家事勞動之價值，故原告主張以此折為支付對原告丁○○、乙○○
        、丙○○等三名未成年子女之扶養費（即家庭生活費用之意）。故被告經濟
        能力豐厚，並無不能支付原告戊○○所請求之家庭生活費用金額可能，且家
        事勞動價值可供扣抵，而原告戊○○又已盡其完全之操持家務責任，在此情
　　　　況下，九十一年修法後之家庭生活費用自應由被告支付。
　　　3.被告雖辯稱原告戊○○並非無謀生能力而不能維持生活，自不符受扶養之要
        件，原告戊○○請求給付扶養費用，要無理由云云。惟由前之說明可見，無
        論依修法前或修法後有關家庭生活費用，被告應負擔全部支付家庭生活費用
        之責。縱然仍受被告所言之「應受無謀生能力為要件」之限制，唯依最高法
        院七十九年台上字第二六二九號判例：「又依民法第一千一百十六條規定：
　　　  夫妻互負扶養之義務，其負扶養義務之順序與直系血親卑親屬同，其受扶養
        權利之順序與直系血親尊親屬同。夫妻互受扶養權利之順序，既與直系血親
        尊親屬同，自不以無謀生能力為必要。」由此可見，原告戊○○受被告甲○○扶養之權利與原告戊○○是否有謀生能力無關，被告所辯，要無可採。
      4.依民法第一千一百十九條規定，被告應支付之家庭費用數額、夫妻子女間之
        扶養義務為生活保持義務，而非生活扶助義務，是維持原告四人生活，無異
        維持被告自己生活。再被告有能力支付伊與前妻癸○○所生已成年女辛○○
        在美國讀大學之所有費用外，依鈞院調得之辛○○自八十七年至九十三年的
        出入境資料，被告亦支付辛○○一年回台渡假二次的所有往返旅費及支出，
        依此原則，被告提供原告四人家庭生活費用的金額應該包括與伊自己主張的
        每月十三萬八千三百三十元家庭生活費用金額一樣、與伊提供予辛○○至美
        國讀大學五年之全額費用及提供一年返台二次渡假所有旅費開支水準一樣。
        原告依此二個原則，提出原告所需要被扶養程度之請求給付金額，即請求支
        付原告戊○○一年八十七萬元及九十六萬元（含自由處分金）不等家庭生活
        費用，及請求支付原告丁○○等三名未成年子女每人每學年六十萬元或六十
        五萬元生活費、每學年三十萬元或二十萬元不等學費，全未超越被告自己所
        主張之每月十三萬八千三百三十元生活費標準或超越其提供予辛○○扶養費
        水準，該等請求既符合民法第一千一百十九條規定，又未超越被告經濟能力
        ，鈞院自當全額照准。
　　  5.論被扶養順序，依民法第一千一百十六之一及第一千一百十六條第一項規定
        ，原告戊○○受被告扶養之優先順序優於辛○○及壬○○，被告尚未完全支
        付原告戊○○所請求家庭生活費用數額之前，豈有違背法令，竟去憂心無錢
        扶養已成年且受被告扶養順序次於原告戊○○之辛○○及壬○○之理？又依
        民法第一千一百十六條後項規定，受扶養權利者有數人，而其親等同一時，
        應按其需要之狀況，酌為扶養。換言之，法律已具體規定如負扶養義務者，
        同時對數人負扶養義務時，應依每一被扶養人狀況酌為扶養，而非依負扶養
        義務者之意願對被扶養人盡扶養義務。則被告應支付家庭生活費用予原告丁○○、乙○○、丙○○等三人之順序與其應之付辛○○及壬○○扶養費用順
        序相同，但原告丁○○、乙○○、丙○○等三人尚未成年，被告應支付原告
        丁○○、乙○○、丙○○等三名未成年子女家庭生活費用之義務應先於伊支
        付已成年但仍在學辛○○及壬○○之扶養義務。
  　　6.假處分金錢扣抵：被告雖主張假處分、假扣押、八十八年民執全乙字第二一
        六○號事件之金錢應抵銷，惟依法只有假處分之金錢可與本事件抵銷。如就
  　　　請求金額中扣抵原告已領取之假處分金錢，則扣抵金額應由原告戊○○所請
        求給付已屆期金額部分為扣抵。原告戊○○所請求給付且已屆期部分金額為
　　　  二千一百六十二萬五千六百零六元，扣抵假處分金錢六百零四萬九千九百二
　　　  十元後，被告應就已屆期部份給付一千五百五十七萬五千六百八十六元，未
        屆期部分給付一千二百四十萬五千二百四十七元。另被告應給付原告丁○○
        、乙○○、丙○○等三人共三百元。
　　　7.房屋裝修費用：房屋裝修費用乃家庭生活費用一部，被告既有支付家庭生活
  　　　費用之責，依修法後之民法第一千零零三條之一（原告誤植為第一千零三條
    　　）規定自應一併給付該部分費用。原告戊○○所請求被告支付之裝修費用金
　　　  額共三百六十四萬六千九百五十八元（內含百分之五營業稅），其中泥水等
        室內裝修部分金額二百九十八萬七千四百三十五元，係依據程翊室內裝修工
        程公司（下稱程翊公司）所提工程預算書而來，且依鈞院所委託鑑定單位台
        灣省建築師公會己○○○○師之鑑定，亦鑑定該工程估算表可信為真；又依
        台灣省建築師公會九十三年二月十七日出具之鑑定報告亦可見，泥水部分之
        鑑價與程翊公司所作估算並無二致，其他方面差益亦不大，可見並無浮報裝
　　　　修項目藉以抬高裝修費用情況。
    (四)、不當得利之請求部分：
      1.父母對子女之保護教養費用，婚姻關係存續中，構成家庭生活一部，應依家
        庭生活費用分擔法理。一方如超過應分擔之扶養義務額時，非不得依不當得
        利或其它法律關係請求返還。被告一直有收入，但原告戊○○為家庭主婦，
        可見被告經濟能力優於原告戊○○，然自八十七年五月至九十三年八月期間
        ，原告戊○○所支付原告丁○○、乙○○、丙○○等三人幼稚園期間之學費
        金額達一百三十七萬七千九百七十九元，但被告竟然僅支付一百三十四萬七
        千二百一十元，還較原告戊○○負擔者還少。可見原告戊○○與被告負擔庭
        生活費用情況有極不公平情況外，亦證被告受有不當得利。更何況被告所繳
        保險費僅有被告自己之勞保費、團保自付費用、含原告眷屬在內之全民健保
        保費，並無其他被告所投保之保費支出，且被告迄今未舉證證明伊有投保以
        上險種之外之任何商業險保費，可見不當得利部分之保險費請求係由原告所
        支出之保險費用，而非被告所支出之保險費用。
　　　2.依台灣高等法院八十九年度上易字第七三九號判決：「夫妻於婚姻關係存續
　　　　中，彼此間金錢互相流通事屬常見，且生活中開銷，平日亦多係由夫妻互為
        代為支付之，尤其不可能強求支付之一方保留證據以便日後供訴訟提出之用
        ，是二造雖均無法提出支付日常生活開銷之證明，亦不得僅因此即遽認任一
        方未支付或已支付家庭生活費用。」，可見原告戊○○雖未能提出日常支付
        家庭生活費用之單據，但依前開判決得知，不生否認原告戊○○確實有代墊
        家庭生活費用之事實，是原告戊○○借貸支付原告丁○○、乙○○、丙○○
        等三人之上開費用，乃因被告拒絕支付，原告戊○○為維持原告丁○○、乙○○、丙○○等三人之被扶養利益始被迫支付，故此項支付本非原告負擔，
        而原告所分攤之家庭生活費用比重已超出應分攤部分，就超出比重部分自為
        被告不當得利。故原告依民法第一百七十九條規定及鈞院九十年度家訴字第
        八十五號判決起訴本件，請求被告給付不當得利賠償金三百三十三萬九千二
        百四十七元，於法並無不合。
    (五)、自由處分金之請求部分：夫妻雙方中一方從事家務勞動價值應與自己從事職
        業或社會工作獲同等評價，被告別居它處，所有家事及照顧原告丁○○、乙○○、丙○○等三名未成年子女之所有家事勞動均由原告任之，原告戊○○
        對被告進入政大EMBA就讀有莫大助益，對其家族亦有幫助，故原告依民法第
        一千一百十八條之一規定請求被告支付自由處分金，核屬有據。至於請求金
        額，依一般標準所定之每月六萬元為低，僅要求被告按月支付二萬五千元，
        為被告能力所能支付範圍。
    (六)、一次給付及預為給付：
      1.依最高法院六年度上字第一五一號判決意旨﹕「養贍方法，依通常情況固應
        由負扶養義務者按時（按月、按年、按期）給付一定數額之金錢為原則，唯
        二造既已因訟成釁，於日後養贍授受窒礙恐多時，與其按時給付再起紛爭，
        不如由法院判令一次給付以清糾葛。」兩造自八十六年以來，已有多起民刑
        事訴訟，除因假處分及自行給予原告之八百五十萬餘元，被告自八十三年迄
        九十二年所賺進之五千五百萬四千一百九十元扣除以上金額後，被告尚累積
        四千六百四十四萬零八百九十一元，但都查不到此些金錢在台灣地區之下落
        ，可見被告應已將之脫產。如鈞院不能命被告一次給付，則未來被告恐有脫
        產之虞。
　　  2.依最高法院四十四年台上字第一一六七號判決意旨﹕「非婚生子女經生父認
        領者，視為婚生子女，其經生父撫育者，視為認領，為民法第一千零六十五
        條第一項所明定。至撫育費用亦並非不得預付‧‧‧。」可見，非婚生子女
　　　  之撫育費用都得預付，家庭內一切開銷都可算作是家用支出，扶養子女而支
        出之費用也是家庭生活費用一部分，則原告丁○○、乙○○、丙○○等三名
        婚生子女之撫育費用即扶養三人所支出之家庭生活費用，自然更可由鈞院命
        被告預為給付。
　　　3.依民事訴訟法第二百四十六條規定：「請求將來給付之訴，以有預為請求之
        必要者為限，得提起之。」及前開說明確實可見，以被告之品性惡劣及其傷
        害原告身體及心理之狠勁，及被告自八十九年間遷出○○街住居所後，一次
        電話亦未打給原告丁○○、乙○○、丙○○等三名子女或探視三人，完全不
        理不睬不顧三人，本件於預為請求部分之未屆期金額一千二百四十萬五千二
        百四十七元確有預為請求之必要，故依前開法條規定，應命被告就未屆期部
        分之將來請求一次為給付，以確保原告丁○○、乙○○、丙○○等三名未成
        年子女能好好長大成人。
    (七)、由於近日各項物價飛漲，譬如石油價格已由去年同一時期的每桶二十六美元
    　　漲至四十一美元的歷史新高，帶動各項民生物資價格大漲，因此，原告丁○○、乙○○、丙○○等三人就讀○○小學及○○小學自九十三學年起將上漲
      　，但漲多少則至今不確定。原告戊○○於請求被告給付九十三學年（含）以
        後學費時還是以九十二年的收費標準為請求，但於原告丁○○部分多請求給
        付三萬一千六百零二元，於原告丙○○部分則多請求五萬一千五百元，以上
        二部分增加請求部分即係以不當得利為請求之關於保留額金額，如有不足部
        分，原告聲明保留將來訴請被告支付之權利。
  三、證據：提出○○托兒所學費收據、○○幼稚園、○○托兒所所學費收據、保
      母費收據、八十九年學年第一學期○○幼稚園學費收據、八十九年第二學期○○幼稚園學費收據、板橋地方法院民事執行處八十八年民執全土字第二四二九
      號執行命令、板橋地方法院民事執行處撤銷八十八年民執全土字第二四二九號
      扣押命令通知、被告給付原告等四人生活費用狀況表、自由時報關於長天期利
      率難保百分之四報導資料、○○小學九十學年第一學期學雜費收據、台北市政
      府教育局規定八十九年公私立小學收費應注意事項、台北市消費者物價總指數
      銜接表、八十九年間托兒所、大學學費漲價剪報資料、台北市政府教育局規定
      八十九年公私立高中、國民中學學雜費收費標準、台北市私立高中學費收費及
      學費鬆綁剪報資料、美國大學學費概況等資料、網路關於「赴美留學一年所需
      花費金額」報導、網路關於「留學美國每年花費金額及增加幅度狀況」報導、
      美國史丹佛大學二千年至兩千零一年學雜費收費狀況、美國公私立大學兩千年
      收費狀況與一九九九年相比的增加幅度等、民國四十五年至九十年四月美元對
      台幣匯率資料、八十七學年公私立大學學雜費上漲剪報、九十學年公私立大學
      學雜費上漲剪報、八十九年台北市中小學學生參加校外補習概況、○○小學九
      十年第一學期課後輔導才藝班收費表、○○小學九十年第一學期新生訓練及校
      車開始行使狀況通知、台北市家庭家庭收支及支出項目名詞解釋與分類、消費
      者物價指數的定義及其應用範圍、家庭勞務價格指數表、台北市八十七年家庭
      經常性支出與可支配所得變動表等、台北市八十八年家庭經常性支出與可支配
      所得變動表等、台北市八十七年每戶家庭收支及消費表、台北市八十六年家庭
      經常性收支概況、台北市八十七年家庭經常性收支概況、台北市八十八年家庭
      經常性收支概況、郵電事業人員與交通部行政人員待遇及退休所得比較表、捷
      運智慧卡公司董事長月新二十四萬元太高之報導、台北市八十七年、八十八年
      所得收入者特性分析、台北市八十六年家庭收支與消費表台北市八十七年家庭
      收支與消費表、台北市八十八年家庭收支與消費表、台北市八十六年依可支配
      所得按戶數十等分、經濟戶長行業、職業、經濟特性別分、台北市八十七年每
      戶可支配所得及最終消費支出表、台北市八十八年每戶可支配所得及最終消費
      支出表、台北市八十六年每戶家庭收支及消費表、台北市八十七年每戶家庭收
      支及消費表、台北市八十七年每戶家庭收支及消費表、台北市八十八年每戶家
      庭收支及消費表、台北市八十七年每戶家庭收支及消費表、保險費支出證明文
      件、○○托兒所學費收據、學習英文費用收據、保母費收據、○○幼稚園學
      費收據、私立○○小學學雜費收據、九十年○○幼稚園暑期營學費收據、被告
      甲○○、辛○○、壬○○等三人戶口謄本、被告八十三年六月二十六日致原告
      之信函、癸○○所有不動產之謄本與地圖、律師函影本、本院八十八年度家全
      字第八號假處分裁定、台灣高等法院九十年度家抗更(一)字第二號裁定、撤回九
      十年度家抗更(一)字第二號抗告狀、表一至表五為八十三年七月至九十年六月間
      被告給付戊○○等四人生活及扶養費用情況、致被告要求繳納生活雜費及交出
      汽車行照等事項之備忘錄、台北市民平均壽命剪報資料、本院八十七年度訴字
      第十六號判決、九十年大學聯考錄取率網路新聞報導、被告與其他人年收入水
      準比較表格、○○幼稚園學費收據、○○幼稚園學費收據、丁○○就讀○○小
      學與○○小學之學雜費收據、九十二年度○○美語種子學校收據、丁○○等
      三人學習才藝費用收據、廚具報價單、○○街住居所六、七樓房屋裝修設計圖
      、程翊室內裝修工程有限公司提供之○○街住居所六、七樓房屋裝修費用估價
      單、東君企業公司提供之○○街住居所六、七樓的房屋裝修費用估價單、丁○○九十二年○○小學附設幼稚園五月學雜費收據、台灣高等法院九十一年度家
      抗字第九十九號裁定、林永盛律師致○○○○○○○○公司總經理英文函件底
      稿、被告任職○○○○○○○○公司副總機理名片、○○小學等費用繳款書、
      九十一年度○○美語種子學校收據、學校制服收據、室內設計問答集之網路
      資訊、程翊室內裝修工程有限公司之網站、聯合報愛屋小檔案之剪報、蘋果日
      報裝潢剪報、○○○○住戶會議及成立管理委員會籌備會議記錄、八十四年十
      一月二十號存證信函、被告母親訃文、原告八十四年度綜合所得稅結算申報書
      、國語日報附設短期補習班收據、自由處分金之法律基礎文章、未成年子女扶
      養事件法院處理實務文章、侵權與家事事件審理程序文章、九十一年增訂民法
      第一千零一十八條條文、九十二年七月十五日存證信函、九十一年五月十七日
      中國時報「家務有給」報導、九十一年六月五日與九十一年五月十七日中國時
      報「自由處分金」量化參考表、台灣高等法院九十年度上更字第二九三號判決
      書網路版、本院八十九年度家訴字第五九號判決網路版、民法第一千一百十七
      條條文、被告戶籍謄本、ＣＨＥＥＲＳ五月號雜誌「深度解析ＥＭＢＡ」、被
      告杜蘭大學ＥＭＢＡ畢業典禮丙○○活動光碟、阿爾卡特公司介紹、八十五年
      六月五日天下雜誌「○○○○○○○○」報導、台灣人口前百分之一富有族群
      剪報資料、被告銀行存摺影本與台灣地區薪資與生產力統計指標摘要、李家同
      教授評論文章、子○○之戶籍謄本、再更正訴之聲明後訴訟費用繳納表、被告
      應給付之扶養費用表、報紙關於「○○○○○○○○公司」報導、被告在職證
      明書與名片等、九十年四月四日與四月二十六日網路報導阿爾卡特資料、行政
      院主計處九十二年台灣地區薪資與生產力統計結果表、九十二年一月二日網路
      報導阿爾卡特新聞、中國時報九十二年七月二十三日國營事業最高薪資排行榜
      、退休金之報章報導與勞基法法條等、九十三年四月五日被告所提之陳報狀、
      九十三年一月十九日○○○○○○○○股份有限公司民事陳報狀、九十三年四
      月二十八日○○○○○○○○股份有限公司民事陳報狀、八十二年六月二十五
      日執行調查筆錄、轉讓協議書、彰化銀行信義分行授信部文、聯合報八十九年
      八月二十七日「看數字在說話」報導等、本院八十六年度少調字第九七三號法
      庭通知書、ＦＡＭＩＬＹ雜誌「職業婦女蠟燭兩頭燒」報導、九十二年八月三
      日網路新聞「家庭主婦的經濟貢獻納入保障」報導、九十二年八月三日網路理
      財「家庭財務大公開」報導、士院儀九十三年執全速字第二三三號、報章「管
      家高學歷婦女新出路」報導、八十八年五月九日中國時報「家庭女超人」等報
      導、九十年一月二十七日中國時報「嬰兒越重長大比較聰明」報導等、丙○○
      兒童醫療補助證等、丁○○、乙○○兒童醫療補助證、丁○○之○○小學九十
      一年、九十二年學習報告表等、乙○○之○○小學九十一年、九十二年學習報
      告表、本院八十八年度北簡字第五八○七號宣示判決筆錄、兩造之戶籍謄本、
      本院八十七年度易字第三○三一號刑事判決、九十三年四月六日台北市政府工
      務局建築管理處函、系爭房屋照片及被告薪資明細等件為證。
乙、被告方面：
　一、聲明：駁回原告之訴及假執行之聲請；如受不利判決，願供擔保請准免為假執
      行。
  二、陳述：
    (一)、原告依民法第一千一百十四條、第一千一百十六條、第一千一百二十條為其
        請求依據，其於九十三年三月二日之陳明狀及九十三年三月三十日之陳報及
        陳明狀，主張其請求權基礎已改為：九十一年民法親屬編修正前依民法第一
        千零五條、第一千零二十六條、第一千一百十六條之一有關夫妻財產制之法
        條為依據；九十一年民法親屬編修正後則依民法第一千零三條之一及第一千
        零十八條之一有關家庭生活費用負擔及自由處分金之法條為依據等語，顯見
        其為訴之變更，被告同意其變更。是舊訴已視為撤回，即無庸再為審酌。
    (二)、原告丁○○、乙○○、丙○○三人固於九十三年五月四日具狀撤回訴訟，惟
        依民事訴訟法第二百六十二條第一項但書規定，應得被告同意。茲被告不同
        意其撤回，並於法定期間內提出異議。
　　(三)、按九十一年六月二十六日總統公布修正民法親屬編部分條文前之民法第一千
  　　　零五條為法定財產則之適用規定，即夫妻未以契約訂立夫妻財產制者，除民
        法有規定外，以法定財產制，為其夫妻財產制。第一千零二十六條係規定家
        庭生活費用，夫無支付能力時，由妻就其財產之全部負擔之。以上二法條係
        針對夫妻間之財產如何支付生活費用而言，如有爭議，亦應由夫或妻訴請他
        方為之，實無法作為原告丁○○、乙○○、丙○○請求扶養費或生活費之依
        據。又修正後原告丁○○、乙○○、丙○○等三人雖改依民法第一千零三條
        之一為其請求依據，惟該條係基於夫妻獨立平等之人格，對於婚姻共同生活
        體之維持，均有責任而增訂，所謂家庭生活費用，乃以夫妻為中心而維持家
        庭共同生活所必要之費用，然此乃夫妻間如何分擔之規定，亦非原告丁○○
        、乙○○、丙○○等三人請求扶養費用之依據。是原告丁○○、乙○○、丙○○三人依上開法條為請求，顯無理由。
    (四)、查被告一家共有七口，全賴被告一人之收入支應全家之開銷，原告指被告未
        為扶養云云，與事實不符。被告因工作繁忙，是以對於家庭之各項開銷，本
        由被告交付金錢由原告戊○○代為支應，但原告戊○○在收受被告所交付之
        金錢後，卻不支應任何費用，被告無奈只得自行出資購買全家之日常用品、
        食用之米、油、鹽等物品，且家中之水費、電費、瓦斯費，迄今均由被告支
        付。原告之健保費亦係由被告支付，就連被告之公司以公司名義購買配送予
        被告之三陽雅歌二千ＣＣ，車牌○○○○○○號之轎車乙部，被告交予原告
        戊○○使用，做為代步工具，其八十七年至九十一年之汽車燃料費（每年六
        千二百一十元）及使用牌照稅（每年一萬一千二百三十元），均由被告所支
        付（該車已於九十一年間過戶予原告戊○○），又原告戊○○因使用前開汽
        車之違規罰款在八十七年有六千九百元、八十八年有二萬零七百元、八十九
        年有四千二百元、九十年有九千七百六十五元，連該車之停車費亦係由被告
        支付。又原告等所居住之台北市○○街二○八巷四十七號六樓之房屋稅、地
        價稅亦均由被告支付。被告支付原告現居地之土地地價稅、房屋稅部分，自
        八十八年至九十一年共計支付地價稅一萬一千一百四十五元，八十六年至九
        十二年共計支付房屋稅三萬六千四百十三元，被告支付八十七年至九十二年
        五月水費共三萬六千四百九十九元，八十七年至九十二年七月共支付電費六
        萬五千四百九十四元，八十七年至九十二年六月共支付瓦斯費二萬八千零八
        十五元，以上均屬生活之相關費用，均已由被告支付，原告指被告未支付云
        云，委無可採。另在住家附近雜貨店所購買之家用食品，未有收據，亦不計
        其數，是原告稱被告未為扶養，自與事實不符。
    (五)、原告於九十三年五月二十日之訴狀所附之表二－一，已自承被告於八十七年
        有給付四十六萬四千元生活費，八十八年有給付二十萬二千元生活費。又查
        八十七年元月至十二月有關原告丁○○之托育費用共計一十六萬八千零六十
        元，原告乙○○之托育費用一十六萬三千九百六十元；八十八年元月至八月
        原告丁○○、乙○○在○○美語種子學校之學雜費分別為一十三萬五千二
        百一十元、一十三萬二千五百元，八十八年十月起原告丁○○、乙○○改送
        ○○幼稚園第一學期（計六個月，及八十八年十月至八十九年三月）之學費
        、教材費，分別為七萬一千五百三十五元、六萬三千四百六十五元，原告丙○○八十八年元月至八月之褓姆費計二十二萬六千元，以上費用均由被告支
        應。又有關三個小孩食用之奶粉、麥片、衛浴用品、衣服、玩具、食用油、
        米、饅頭、乳製品等在八十七年至十二月，被告共支出五萬二千七百九十七
        元、八十八年元月至十二月共支出五萬八千三百九十七元。以上自八十七年
        元月至八十八年十二月，被告又另支付一百零七萬一千九百二十四元，另原
        告所居住房屋之地價稅、房屋稅、水、電、瓦斯，亦均由被告支付，自八十
        六年至九十二年七月合計為一十七萬七千六百三十六元。原告指被告未支付
        扶養費及生活費，顯與事實不符。
    (六)、原告指被告未給付扶養費予原告丁○○、乙○○、丙○○三名子女而以渠等
        名義於八十八年九月二十九日聲請假處分強制執行被告之薪資、股票、郵局
        存款，嗣並查封被告所有之不動產，原告丁○○、乙○○、丙○○並自八十
        八年七月起按月向鈞院領取各二萬五千元（三人合計七萬五千元），迄至該
        假處分被撤銷為止，共計領取一百零五萬元，如依原告所言，被告未曾扶養
        原告丁○○、乙○○、丙○○，則自八十八年七月起，原告丁○○、乙○○
        、丙○○已按月各領取二萬五千元，被告即可不再支付任何費用，但原告戊○○以法定代理人身分領取上開金錢後，並未用於原丁○○、乙○○、丙○○之生活扶養費用等，被告仍基愛護子女之一貫立場，自行出資購買原告丁○○財團法人台灣兒童暨家庭扶助基金會台北市南區分事務所（原台北家庭
        扶助中心乙○○、丙○○之食物、衣物、生活用品等，即連上幼稚園之學雜
        費，亦均係由被告所支應，原告竟指被告未扶養原丁○○、乙○○、丙○○
        ，實有失公允。
    (七)、在原丁○○、乙○○、丙○○之假處分被撤銷後，渠等即無法再由法院領取
        扶養費，被告本想將款項轉入原告戊○○之帳戶內，但原告戊○○故意將帳
        戶關閉，至無法轉帳；至學費部分，被告曾親至○○幼稚園繳交，但園方以
        原告戊○○有交代不能收受被告之金錢，而無法繳納。嗣即委由律師以存證
        信函方式寄上八十九年九月份之生活費四萬元及教育費十九萬元，但生活費
        部分原告戊○○收受後又寄回，並以備忘錄表明學費如由被告前往繳納，將
        被拒絕接受；而學費部分之存證信函則遭原告戊○○拒收退回。嗣被告再以
        自己之名義寄上該生活費及學費支票，復遭原告戊○○拒收退回，原告戊○○故意拒收被告所給付之生活費及學費，顯非正當。
    (八)、原告於九十三年五月二十日之訴狀所附之表二－一指九十年間被告支付之生
        活費為二十四萬八千元，其計算顯有錯誤，查被告尚於九十年九月、十月、
        十二月支付三紙各三十五萬元之支票予原告，並經兌現，此有證物二之支票
        可憑，合計其金額為三十五萬三千元。因原告丁○○、乙○○、丙○○三人
        假處分被撤銷而自八十九年九月起無法自法院領取假處分金額，被告乃自八
        十九年九月至九十年十二月又支付十七紙生活費支票及二紙學費支票予原告
        ，經查，除八十九年九月至十二月及九十年八月之五紙生活費支票、八十九
        年十一月、九十年七月三十一日之二紙學費支票遭退回外，餘之支票均由原
        告戊○○及原告丁○○之姨媽丑○○兌領，合計兌領之金額為三十五萬三千
        元。又被告於九十年五月二日亦匯款十九萬元學費至原告戊○○在台北銀行
        城中分行之帳戶內，但款項卻遭其退回，嗣被告只得於九十年五月三十日親
        至學校繳二十一萬七千二百五十萬元之學費。
    (九)、查被告已將一般視同現金之安泰銀行為發票人，付款人為台灣銀行之支票（
        通稱為台支）寄達原告，且已將現金匯入原告帳戶內，當屬已為給付，至於
        其事後退回，亦不能否定有給付之事實。
    (十)、原告指被告對於未成年之子壬○○、已成年尚在就學之女辛○○無法定扶養
        義務，而以原告四人及被告合計五人作為計算基礎，將被告每年可支配之所
        得分成五份，作為被告請求給付原告丁○○、乙○○、丙○○扶養費之標準
        。查被告對於未成年之子壬○○及已成年尚在就學階段之辛○○仍負有扶養
        義務，除被告與前妻癸○○離婚議書已約定壬○○、辛○○之權利義務之行
        使及負擔，均由被告任之外，依民法第一千零八十四條第二項、第一千一百
        十四條第一款規定，被告對壬○○自負有扶養之義務。另就已成年但尚就學
        之辛○○，因其尚無謀生能力，依實務見解，被告對其當負有扶養之義務，
        是原告排除壬○○、辛○○之受扶養權利，於法未合。再者，原告將被告之
        每月所得均予全數分配，顯非扶養之真意，原告之主張亦無理由。
　  (十一)、原告丁○○、乙○○、丙○○主張以被告之所得全數分配作為扶養基礎（每
        月六萬元，原告丙○○則以原告丁○○、乙○○之百分之五十、七十五計算
        ，其標準何在？令人質疑），而原告請求扶養費之金額為每月七萬二千五百
        元或五萬五千元，兩者標準已有不一，倘如依原告戊○○之標準，被告每月
        所得之金額尚不如原告丁○○、乙○○、丙○○三人，豈符事理。又原告請
        求之標準何在，迄未提出具體之事證，以實其說，其請求自無理由。
　  (十二)、就原告戊○○請求一次給付三百二十五萬六千一百四十五元不當得利部分，
        其內容包含保險費、學費、媬姆費等，惟查，父母對未成年子女有保護及
        教養之權利與義務，父母與子女間互負扶養義務，是縱使由原告戊○○個人
        支付，亦屬其支付扶養費義務之一，原告戊○○指被告受有不當得利，顯與
        事實不符。縱認其屬家庭生活費用，依修正後之民法第一千零零三條之一第
        一項規定，係由夫妻各依其經濟能力、家事勞動或其他情事分擔之。則如依
        原告請給被告要求付原告丁○○、乙○○、丙○○三人一千二百五十二萬九
        千三百二十九元之比例觀之，其僅負擔百分之二十．六而已，豈可謂係不當
        得利。又原告戊○○指在家操持家務，勿用支付扶養費用云云，亦無足採。
        況依原告所提明細表觀之，有關原告丁○○、乙○○、丙○○之學費、媬姆
        費等大部分係由被告所支付，原告僅支付其中一小部分，且此項支付既屬原
        告戊○○作為母親所負擔之扶養義務，豈能轉而指被告有不當得利。再者，投
        保壽險是否有其必要，亦非無疑。
    (十三)、原告戊○○部分之生活費，被告亦有支付，此亦經原告是認在卷，其再請求
        被告給付生活費，即屬無理。況原告戊○○主張每月需生活費用七萬餘元或
        五萬餘元，實已超越一般人之生活水平甚鉅，其請求亦屬無據。另就自由處
        分乙節，其立法意旨乃在保障夫妻經濟自主及婚姻和諧，是依條文規定，固
        得以協議一定金額供作自由處分，然如協議不成，依現行條文，亦無從請求
        他方給付，蓋無任何基礎可資判斷自由處分金之金額之給付方法，且於法亦
        未規定一方應給予他方自由處分金；另由立法經過觀之，立法委員原提案條
        文為「得向他方配偶請求」之文字，有其請求依據，惟經三讀通過之現行條
        文，則與原提案內容不同，即現行條文已無「得向他方配偶請求」之文字，
        即知現行條文顯欠缺請求之依據，是以原告戊○○請求自由處分金，並無憑
        據及理由；再者，民法第一千一百十七條第二項雖規定「前項無謀生能力之
        限制，於直系血親尊親屬不適用之。」，又民法第一千一百十六條之一雖規
        定夫妻受扶養權利之「順序」與直系血親尊親屬同，但民法第一千一百十六
        條之一僅規定夫妻受扶養權利之「順序」，並無規範受扶養之要件。換言之
        ，夫妻受扶養之要件，仍應受民法第一千一百十七條第一項之「以不能維持
        生活而無謀生能力者為限」之規範。查原告戊○○並非無謀生能力而不能維
        持生活，自不符受扶養之要件，其請求給付扶養費用，要無理由。又原告戊○○以不友善之信函寄予被告公司長官，致被告受長官責難，並暗示自行離
        職或調職，對被告之工作情緒影響甚鉅，業績滑落，原告戊○○對被告之工
        作並無何助益，何能依此理由請求自由處分金。縱使可為請求，惟依該修文
        規定必先經協議之，原告均未為之，即起訴為請求，依法不合。
    (十三)、查扶養方法通常有兩種，一為迎養於扶養義務人之家，一為支付一定生活必
        需品或費用。後一種方法有定期給付與不定期給付。而「扶養之方法，由當
        事人協議定之，不能協議時，由親屬會議定之。」民法第一千一百二十條定
        有明文，是以必須在親屬會議不予議定，或雖有議定，但扶養義務人或扶養
        權利人不同意時，始得請求法院判定之（最高法院二十六年諭上字第二五九
        號判例及二十六年鄂上字第四○一號判例參照）。查本件就扶養方法尚未依
        民法第一千一百二十條之規定為之，即遽爾訴請法院判定，顯屬有誤。
    (十四)、原告戊○○稱其與被告結婚時，被告有說只要其把小孩照顧好，其不用去工
        作等語，被告否認之。又原告請求修繕費用並舉工程估算表為證云云，就工
        程估算表之真正，被告予以否認，且原告現居處為六樓，頂樓雖有加蓋（約
        十餘坪），但屬違章建築，六樓面積約四十坪，何以需花費三百六十四萬六
        千九百五十八元之裝修費用，令人費解。
    (十五)、台灣省建築師公會九十三年四月二十九日九十三年台建師鑑（九二○八一）
        字第○八九六號函針對被告就其鑑定提出之質疑為答復，惟查：
　    1.該函指其參台北市建築師公會之「台北市建築物工程施工『損害鄰房』鑑定
        手冊，及鑑定時之市價『填列』該預算書之合理數字」云云。然而，本件並
        非屬「損害鄰房」之事件，其竟以「損害鄰房」（可能有傾斜、龜裂、破洞
        、漏水．．．等）來評鑑本事件之單純室內裝修，顯有未合。又鑑定報告所
　　　　附之附件六及六－一所呈現之數字，均為原來之程翊室內裝修工程有限公司
        所提之數字，並未見鑑定機構「填列」「市價」在其上，來函指「填列．．
        ．合理數字」云云，亦與事實不符。
　    2.原送鑑定之事項為裝修項目是為生活必要乙節，鑑定報告指無法由其主觀判
        定，尚須兩造協調，因此，就有無必要，應先經協商後，方能論斷。
　    3.鑑定結果之修復及裝修費用，鑑定機關係依附件六總價為依據，然而，依前
        所述，其並未真正「填列市價之合理數字」，而只依原告所提之附件六，即
        為判斷，顯屬草率。有關六樓及頂樓之損壞情形，鑑定報告各列有三項及四
        項。其中六樓部分，鑑定報告指修復費用包含於附件六之一「鋁門窗工程」
        、「本作工程」、「泥水工程」，而「鋁門窗工程」之費用為一十六萬零三
        百元、「木作工程」之費用為九十一萬七千三百五十元（附件六之工程費用
        為七十八萬零一百四十元，何以採用附件六－一，而不採用附件六，未說明
        ）、泥水工程之費用四十五萬三千六百元（附件六之此部分工程費用為四十
        五萬三千六百元，兩者亦有不同）；頂樓部分之損修復費用依鑑定報告指其
        修復費用包含於附件六－一之「泥水工程」、「鋁門窗工程」、附件七之防
        水隔熱工程、附件八之廚具安裝之費用，惟查「泥水工程」、「鋁門窗工程
        」之修復費用已說明如上，防水隔熱工程之費用為八萬零四百九十二元，頂
        樓廚具部分附件八為六樓部分之估價，未見有頂樓之廚具估價。次查，鑑定
        報告指修復費用如上述所言，但在結論時卻又引用附件六之總和為修復費用
        ，已有前後矛盾之情。
　    4.附件六、附件六－一，均為程翊室內裝修工程有限公司所擬具，同一公司之
  　　　二份估價單係均就同一標的為估價，卻有不同之價格，兩者「如何比較」。
        另鑑定報告指有單價之分析，但未見其訪價及分析之情形，而只是引用附件
        六或附件六－一之數據為結論，此種鑑定實令人無所適從。
　    5.六樓之公共浴室部分，來函指已由原告自行改善完成，則鑑定報告又指尚有
        六樓浴廁之泥作工程，亦有矛盾。
　    6.廚具部分，依附件八僅有六樓之估價單，未見頂樓之估價單。
      7.台灣省建築師公會之鑑定報告書並未依據鈞院送請其鑑定要旨「估計修復至
        正常使用之狀況所需費用」為之，而僅依原告所提之程翊室內裝修工程有限
        公司之估價單為論據，亦未為審酌其是否為合理及必要之費用，是該鑑定報
        告已有不盡之處。且該鑑定報告尚有如下之不實矛盾之處，足見該報告不足
        採信。上開鑑定報告書在鑑定結果部分，先稱六樓損壞情形說明為(1)現有主
        臥室、書房、女孩房窗戶漏水；(2)現有房間木門皆有破損；(3)浴室之浴缸馬
        桶破損不堪使用等三項。但其在修復費用方面，並未依其專業為判斷，而係
        以原告提之工程預算書為據。查依上開工程預算書六樓，ＲＣ牆、磚牆、木
        櫃牆麵瓷磚等均予拆除，然依鑑定報告所指六樓損壞部分並未包括此部分，
        何以仍要拆除重作，鑑定報告亦未敘明，亦見鑑定報告有矛盾不實之處。另
        鑑定報告所列項目中並未提及要拆除牆壁，但在修復費用中卻算入拆除及重
        砌之費用，又頂樓屬違建，原告此項主張以違背建築法令，自不可採。且鑑
        定報告書所指修復費用均指如附件六之鋁窗工程、木作工程、泥水工程，金
        額合計僅一百三十九萬三千四百四十元，但其鑑定結果卻指要二百六十六萬
        九千四百十四元，顯然矛盾。廚具設施部分，依鑑定報告之金額為三十三萬
        二千五百九十二元，但鑑定報告卻在鑑定結論記載需四十九萬三千零八十三
        元，益見鑑定報告矛盾重重。
      8.是以鑑定報告仍有如前述之矛盾或不實之處，顯無法作為本件判斷之依據。
    (十六)、原告指頂樓係為接父母來同住，則其用餐當至六樓，則在頂樓設置廚具是否
        有必要，即無可疑。況既存違建固得為修繕，但必須符合一定的要件，即1.
        依原有材質修繕者；2.依原規模無新建、增建、改建或加層、加高擴大建築
  　　　面積之修繕行為。並應拍照列管。又倘如既存違建之修繕已達修建程度者，
        並應符合：1.公寓大廈如位於屋頂部分，應檢具直下方二分之一以上樓層區
        分所有權人之修繕同意書（不含修繕人本身樓層）。2.屋頂或露台應檢附建
        築師或相關技師簽證結構安全無虞之安全鑑定明書等條件。此有台北市違章
        建築處理要點第二十六條第一項及第二項第一、二款可憑，另依台北市政府
        對於既存違建物修繕登記作業流程表觀之，既存違建之修繕仍應向主管機關
        辦理登記，並經主管機關派員辦理會勘，認符規定，而同意修繕者，方得依
        會勘結果修繕。系爭建物頂樓違建為既存違建，並無爭議，但原告對於系爭
        違建之修繕是否符合台北市違章建築處理要點之相關規定，並未舉證明之，
        且因原告未申請主管機關現場會勘，其能否進行修繕之狀況亦有不明，對此
        原告亦未舉證以實其說，因此，原告之主張，顯無理由。
    (十七)、原告在九十三年四月二日之補正及更正訴之聲明狀中所附表３，原告丁○○
        請求學費三十萬元之依據為何？數字何來？合理乎？何以九十年九月至九十
        三年八月每年請求六十萬元？九十三年九月後每年請求六十五萬元？表４原
        告乙○○請求之金額有二十萬元、有六十萬元、有六十五萬元，其憑據、數
        字何來？合理乎？表５原告丙○○請求之金額自十五萬至六十五萬元不等，
        其憑據？數字何來乎？合理？又原告請求一次給付，並以年息百分之三換算
        扣除利息，其依憑何在？均未見原告舉證證明之，其請求亦無理由。
    (十八)、被告年收入雖有數百萬元，但月薪約二十五萬元，其餘則為業績獎金、年終
        獎金等，業績獎金及年終獎金，均須視當年度之業績狀況，並非固定不變，
        是年所得時有變動，又被告每年須被扣繳近二百萬元所得稅，是實際所得尚
        應扣除繳稅後之金額方為合理。被告月薪約二十五萬元（扣稅後，則非此數
        字），倘如依原告主張原告丁○○、乙○○、丙○○每位生活扶養費六萬元
        至六萬五千元，原告戊○○每月五萬二千餘元，外加自由處分金，則被告每
        月之薪資將遭瓜分殆盡，甚且不足，被告自行之生活及另扶養辛○○、壬○○之扶養費，亦無法支付，此豈係扶養之真意。
    (十九)、被告因原告聲請假扣押強制執行，自九十三年一月起，薪資陸續遭查封，查
        九十三年一月被扣四十四萬七千九百六十四元、九十三年二月份被扣三十三
        萬七千六百八十元、九十三年三月份被扣二十萬八千五百八十五元、九十三
        年四月份被扣二十萬九千七百四十一元，因此，除了九十三年二月份尚領得
        餘額一十七萬九千六百六十八元外，其他月份之薪資均遭扣押，而未領得分
        文。
    (二十)、有關原告所提之表十四－一「已收取假處分之金錢表」－實際已領金額為五
        百九十三萬七千三百三十八元，經查原告丁○○、乙○○、丙○○三人自八
        十八年七月起之假處分金額合計為每月七萬五千元，雖該假處分嗣被撤銷，
        但仍經由法院實際支付至八十九年八月，亦即其實際領得之金額為一百零五
        萬元（75,000×14=0000000），是原告自假處分強制執行至九十三年五月止
        ，共計領取之金額為六百零一萬二千三百三十八元，而非五百九十三萬七千
        三百三十八元。又查自九十三年一月至五月止，因原告聲請假扣押強制執行
        所查扣之金額為一百零九萬三千六百二十二元。另查，在鈞院民事執行處八
        十八年執全乙字第二六一○號強制執行事件中被告另提送現金約八十五萬元
        在該案中。以上三項合計為七百八十八萬零九百六十元，倘原告之主張可採
        ，被告則主張抵銷。
    、綜上所陳，被告已依法給付生活費用，原告指未支付云云，顯非可採。原
        告戊○○有謀生能力，亦有資力負擔原告丁○○、乙○○、丙○○等三人生
        活費，是其請求被告給付生活費及返還不當得利等項，亦無理由。
  三、證據：提出存證信函、兌現之支票正反面、匯款單、收據、地價稅單、房屋稅
      、水費單據、電費單據、瓦斯費單據、丁○○托育費用收據、乙○○托育費用
      收據、丁○○學雜費收據、乙○○學雜費收據、丙○○保母費收據、八十七年
      奶粉及家用用品收據、八十八年奶粉及家用用品收據、假處分裁定、執行命令
      、函、囑託查封登記、通知、存證信函、備忘錄、存證信函退回之信封、存證
      信函、存證信函退回之信封等件為證。
    理      由
甲、程序方面：
  一、按訴訟，由被告住所地之法院管轄。被告不抗辯法院無管轄權，而為本案之言
      詞辯論者，以其法院為有管轄權之法院。民事訴訟法第一條第一項前段、第二
      十五條分別定有明文。本件原告戊○○依民法第一千一百十六條、第一千一百
      十八條、第一千一百十九條規定提起本件給付生活費用等事件，因本件並無特
      別審判籍或專屬管轄規定之適用，且被告甲○○係住在台北市士林區○○○路
      ○段四二七巷六弄二號二樓，有戶口名簿影本及電腦個人基本資料查詢結果等
      件附卷可稽，依上開第一條第一項前段規定，本件應由被告住所地之法院即台
      灣士林地方法院管轄，本院並無管轄權，惟被告並不抗辯本院無管轄權，而為
      本案之言詞辯論，且陳明伊對管轄部分無意見等語明確（見九十年四月十二日
      言詞辯論筆錄），依上開第二十五條規定，本院就本件為有管轄權之法院。
  二、次按訴狀送達後，原告不得將原訴變更或追加他訴。但被告同意者，或請求之
      基礎事實同一者，或擴張或減縮應受判決事項之聲明者，或不甚礙被告之防禦
      及訴訟之終結者，不在此限。被告於訴之變更或追加無異議，而為本案之言詞
      辯論者，視為同意變更或追加。民事訴訟法第二百五十五條第一項第一款、第
      二款、第三款、第七款、第二項分別定有明文。本件原告於原告戊○○起訴後
      ，歷次聲明變動如下：
　　(一)、原告戊○○於九十年一月十九日起訴聲明請求：1.被告應自八十七年六月起
        至一百年止，按月給付原告七萬八千五百元，及自起訴狀繕本送達翌日起至
        返還日止，按年利率百分之五計算之利息。2.原告願供擔保，請求宣告假執
        行。並於九十年四月十二日言詞辯論期日補充陳述其係依據民法第一千一百
        十六條、第一千一百十八條、第一千一百十九條規定請求，並陳稱要追加子
        女監護權，及依民法第一百七十九條規定請求被告給付子女扶養費，惟未具
        體提出聲明內容。
　  (二)、原告戊○○又於九十年五月十七日言詞辯論期日以言詞方式追加丁○○、乙○○、丙○○為原告，經被告當庭同意在卷（見九十年度重家訴字第三號卷
        (一)第二八三頁），與上開第一項但書第一款規定尚無不合，應予准許原告戊○○追加丁○○、乙○○、丙○○為共同原告。
　　(三)、原告於九十年七月十八日提出民事準備書狀，聲明請求：1.被告應給付原告
        丁○○、乙○○及丙○○三人合計四百九十五萬零一百八十四元為扶養費用
        ，及自九十年八月一日起至返還日止，按年息百分之五計算之利息。2.被告
        應給付原告丁○○七百三十四萬九千零五十三元為教育費用，七百五十九萬
        九千五百一十六元為生活費用，及自九十年八月一日起至返還日止，按年息
        百分之五計算之利息。3.被告應給付原告乙○○八百二十八萬九千六百九十
        七元為教育費用，六百二十八萬五千一百五十八元為生活費用，及自九十年
        八月一日起至返還日止，按年息百分之五計算之利息。4.被告應給付原告丙○○八百八十九萬零二百一十二元為教育費用，九百一十九萬二千八百八十
        八元為生活費，及自九十年八月一日起至返還日止，按年息百分之五計算之
        利息。5.被告應給付原告二百萬元為生活費用，及自九十年八月一日起至返
        還日止，按年息百分之五計算之利息。6.被告應給付原告戊○○二千三百五
        十四萬零九百九十元為生活與扶養費用，及自九十年八月一日起至返還日止
        ，按年息百分之五計算之利息。7.被告應給付原告戊○○一百一十四萬零九
        百九十九元不當得利之賠償金，及自九十年八月一日起至返還日止，按年息
        百分之五計算之利息。核原告此次準備書狀較起訴狀有追加應受判決事項之
        聲明及請求權（民法第一百七十九條規定），且有增加請求金額及減少利息
        起算日之情形，就原告追加部分，因被告並無異議，而為本案之言詞辯論（
        見同上卷九十年八月二日言詞辯論筆錄），依上開第二項規定，應予准許，
        至原告戊○○增加請求金額、減少利息起算日部分，自屬擴張、減縮應受判
        決事項之聲明，核與上開第一項但書第三款規定，尚無不合，無庸經被告同
        意，自得為之。
　  (四)、原告於九十年八月九日提出民事準備書狀，聲明請求：1.被告應給付原告丁○○、乙○○及丙○○三人合計四百九十五萬零一百八十四元為扶養費用，
        及自九十年八月一日起至返還日止，按年息百分之五計算之利息。2.被告應
        給付原告丁○○七百三十四萬九千零五十三元為教育費用，七百五十九萬九
        千五百一十六元為生活費用，及自九十年八月一日起至返還日止，按年息百
        分之五計算之利息。3.被告應一次給付原告乙○○八百二十八萬九千六百九
        十七元為教育費用，六百二十八萬五千一百五十八元為生活費用，及自九十
  　　　年八月一日起至返還日止，按年息百分之五計算之利息。4.被告應給付原告
        丙○○八百八十九萬零二百一十二元為教育費用，九百一十九萬二千八百八
        十八元為生活費，及自九十年八月一日起至返還日止，按年息百分之五計算
        之利息。5.被告應給付原告二百萬元為生活費用，及自九十年八月一日起至
        返還日止，按年息百分之五計算之利息。6.被告應給付原告戊○○二千三百
        九十四萬零九百九十元為生活與扶養費用，及自九十年八月一日起至返還日
        止，按年息百分之五計算之利息。7.被告應給付原告戊○○一百一十四萬零
        九百九十九元為不當得利之賠償金，及自九十年八月一日起至返還日止，按
        年息百分之五計算之利息。8.請求改定原告戊○○與被告所生子女丁○○、
        乙○○、丙○○之法定監護權歸於原告戊○○。核原告此次聲明，除原告丁○○、乙○○、丙○○同前外，原告戊○○請求金額較上次聲明為多，並增
        加酌定子女監護權之請求，前者屬擴張應受判決事項之聲明，依上開第一項
        但書第三款規定，無庸經被告之同意，自得為之，後者則屬訴之追加，因被
        告當庭表示不同意（見同上卷九十年八月九日言詞辯論筆錄），且酌定子女
        監護權事項屬於非訟事件，性質上亦不能與財產權訴訟行同種訴訟程序，依
        上開第一項前段及同法第二百五十七條規定，原告戊○○此項追加於法不合
        ，不應准許（嗣原告戊○○已於九十二年度重家訴更字第一號給付生活費用
        等事件九十二年八月七日言詞辯論期日撤回酌定子女監護權之請求）。
　  (五)、原告於九十年九月四日提出民事準備書狀，聲明請求：1.被告應給付原告丁○○、乙○○及丙○○三人合計四百七十二萬零一百八十四元為扶養費用，
        及自九十年八月一日起至返還日止，按年息百分之五計算之利息。2.被告應
        給付原告丁○○七百三十四萬九千零五十三元為教育費用，七百五十九萬九
        千五百一十六元為生活費用，及自九十年八月一日起至返還日止，按年息百
        分之五計算之利息。3.被告應給付原告乙○○八百二十八萬九千六百九十七
        元為教育費用，六百二十八萬五千一百五十八元為生活費用，及自九十年八
        月一日起至返還日止，按年息百分之五計算之利息。4.被告應給付原告丙○○八百八十九萬零二百一十二元為教育費用，九百一十九萬二千八百八十八
        元為生活費，及自九十年八月一日起至返還日止，按年息百分之五計算之利
        息。5.被告應給付原告二百萬元為生活費用，及自九十年八月一日起至返還
        日止，按年息百分之五計算之利息。6.被告應給付原告戊○○二千三百九十
        四萬零九百九十元，及自九十年八月一日起至返還日止，按年息百分之五計
        之利息。7.被告應給付原告戊○○一百三十七萬七千二百七十七元為不當得
        利之賠償金，及自九十年八月一日起至返還日止，按年息百分之五計算之利
        息。8.請求改定原告戊○○與被告甲○○所生子女即原告丁○○、乙○○、
        丙○○等三人之法定監護權歸於原告戊○○。核原告丁○○、乙○○、丙○○此次聲明較前次減少，原告戊○○請求金額較上次聲明為多，自屬減縮、
        擴張應受判決事項之聲明，核與上開第一項但書第三款規定，尚無不合，無
        庸經被告同意，自得為之。至原告所增加之酌定子女監護權請求部分，已因
        被告不同意其追加（見同上卷九十年八月九日言詞辯論筆錄），且酌定子女
        監護權事項屬於非訟事件，性質上亦不能與財產權訴訟行同種訴訟程序，依
        上開第一項前段及同法第二百五十七條規定，原告戊○○此項追加於法不合
        ，不應准許（嗣原告戊○○已於九十二年度重家訴更字第一號給付生活費用
        等事件九十二年八月七日言詞辯論期日撤回酌定子女監護權之請求）。
　  (六)、原告於九十一年十二月五日提出民事準備書狀，聲明請求1.被告應給付原告
        丁○○、乙○○及丙○○三人合計四百四十八萬零六百五十元為八十七年一
        月起至九十年八月止期間之生活扶養費用，及自九十年八月一日起至返還日
        止，按年息百分之五計算之利息。2.被告應給付原告丁○○六十六萬二千一
        百五十六元元為教育費用，四百七十三萬八千七百七十元為生活費用，合計
        五百四十萬零九百二十六元，為九十年九月起至九十八年八月止原告丁○○
        完成國中學業期間之生活與扶養費用，及自九十年八月一日起至返還日止，
        按年息百分之五計算之利息。3.被告應給付原告乙○○九十七萬五千二百三
        十六元為教育費用，四百四十萬三千六百四十八元為生活費用，合計五百三
　　　　十七萬八千八百八十四元為九十年九月起至九十九年止原告乙○○完成國中
        學業期間之生活與扶養費用，及自九十年八月一日起至返還日止，按年息百
        分之五計算之利息。4.被告應給付原告丙○○一百零五萬六千二百一十八元
        為教育費用，七百五十萬六千八百三十五元為生活費，合計八百五十六萬三
        千零五十三元，為九十年九月起至一百零二年止原告丙○○完成國中學業期
        間之生活與扶養費用，及自九十年八月一日起至返還日止，按年息百分之五
        計算之利息。5.被告應給付原告二百萬元為房屋裝修費用，及自九十年八月
        一日起至返還日止，按年息百分之五計算之利息。6.被告應給付原告戊○○
        一百零八萬一千四百五十元為八十七年一月起至九十年十二月止期間生活與
        扶養費用，四十二萬元為九十一年一月起至六月止之生活與扶養費用，每月
        五萬元生活及扶養費用及三萬元自由處分金為九十一年七月起至九十二年十
        一月止期間之家庭生活費用、扶養費及自由處分金共計一百四十四萬元，及
        自九十年八月一日起至返還日止，按年息百分之五計之利息。7.被告應給付
        原告戊○○一百一十四萬零九百九十九元不當得利之賠償金，及自九十年八
        月一日起至返還日止，按年息百分之五計算之利息。核原告此次聲明較前次
        減少，自屬減縮應受判決事項之聲明，核與上開第一項但書第三款規定，尚
        無不合，無庸經被告同意，自得為之。
　  (七)、原告於九十二年七月十五日提出民事準備狀，聲明請求：1.被告應給付原告
    　　丁○○、乙○○及丙○○三人合計四百三十四萬六千九百五十元為八十七年
        一月起至九十年八月三十一日止期間之生活扶養費用，及自九十年八月一日
        起至返還日止，按年息百分之五計算之利息。2.被告應給付原告丁○○九十
        二萬六千八百一十八元為教育費用，三百六十六萬二千六百二十九元為生活
        費用，合計四百五十八萬九千四百四十元，為九十年九月一日起至九十六年
        八月三十一日止期間之扶養費，及自九十年八月一日起至返還日止，按年息
        百分之五計算之利息。3.被告應給付原告乙○○六十七萬六千七百一十八元
        整為教育費用，四百萬零八百零八元為生活費用，合計四百六十七萬七千五
        百二十六元，為九十年九月一日起至九十七年八月三十一日止期間之扶養費
        ，及自九十年八月一日起至返還日止，按年息百分之五計算之利息。4.被告
        應給付原告丙○○一百零二萬五千五百三十四元為教育費用，四百六十四萬
        九千三百四十三元為生活費，合計五百六十七萬四千八百七十七元，為九十
        年九月一日起至九十六年八月三十一日止期間扶養費，及自九十年八月一日
        返還日止，按年息百分之五計算之利息。5.被告應給付原告三百四十七萬六
        千九百五十八元為房屋裝修費用，及自九十年八月一日起至返還日止，按年
        息百分之五計算之利息。6.被告應給付原告戊○○六百二十一萬二千一百二
        十九元為八十七年一月一日起至九十四年十二月三十一日止期間之生活及扶
        養費用，八十七萬三千六百九十五元為九十一年七月一日起至九十四年十二
        月三十一日止期間之自由處分金，二者合計七百三十八萬五千八百二十四元
        ，及自九十年八月一日起至返還日止，按年息百分之五計算之利息。7.被告
        應給付原告戊○○二百九十一萬五千七百二十五元不當得利之賠償金，及自
        九十年八月一日起至返還日止，按年息百分之五計算之利息。8.前開一至八
        聲明請求給付之金額，已屆期部分請求金額共一千八百五十九萬零一百一十
        四元，預為請求部分金額共計一千四百四十七萬七千一百八十六元，請求宣
        告假執行。核原告此次聲明請求金額較前次有增加、減少之情形，自屬擴張
        、減縮應受判決事項之聲明，核與上開第一項但書第三款規定，尚無不合，
        無庸經被告同意，自得為之。
　  (八)、原告於九十二年七月三十日提出民事更正訴之聲明狀，聲明請求：1.被告應
    　　給付原告丁○○、乙○○及丙○○三人合計四百三十四萬六千九百五十元為
        八十七年一月一日起至九十年八月三十一日止期間之生活扶養費用，及自九
        十年八月一日起至返還日止，按年息百分之五計算之利息。2.被告應給付原
        告丁○○九十二萬六千八百一十八元為教育費用，三百六十六萬二千六百二
        十九元為生活費用，合計四百五十八萬九千四百四十元，為九十年九月一日
        起至九十六年八月三十一日止期間之扶養費，及自九十年八月一日起至返還
        日止，按年息百分之五計算之利息。3.被告應給付原告乙○○六十七萬六千
        七百一十八元為教育費用，四百萬零八百零八元為生活費用，合計四百六十
        七萬七千五百二十六元，為九十年九月一日起至九十七年八月三十一日止期
        間之扶養費，及自九十年八月一日起至返還日止，按年息百分之五計算之利
　　　　息。4.被告應給付原告丙○○一百零二萬五千五百三十四元為教育費用，四
        百六十四萬九千三百四十三元為生活費，合計五百六十七萬四千八百七十七
        元，為九十年九月一日起至九十六年八月三十一日止期間扶養費，及自九十
        年八月一日返還日止，按年息百分之五計算之利息。5.被告應給付原告三百
        四十七萬六千九百元為房屋裝修費用，及自九十年八月一日起至返還日止，
        按年息百分之五計算之利息。6.被告應給付原告戊○○六百一十萬七千一百
        二十九元為八十七年一月一日起至九十四年十二月三十一日止期間之生活及
        扶養費用，八十七萬三千六百九十五元為九十一年七月一日起至九十四年十
        二月三十一日止期間之自由處分金，二者合計七百二十八萬零八百二十四元
        ，及自九十年八月一日起至返還日止，按年息百分之五計算之利息。7.被告
        應給付原告戊○○二百九十一萬五千七百二十五元不當得利之賠償金，及自
        九十年八月一日起至返還日止，按年息百分之五計算之利息。8.前開一至八
        聲明請求給付之金額，已屆期部分請求金額共一千八百一四十八萬五千一百
        一十四元，請求依民事訟法第三百八十九條第一項第二款宣告假執行。預為
        請求部分金額共計一千四百四十七萬七千一百八十六元，原告願供擔保，請
        求宣告假執行。核原告此次聲明請求金額較前次減少，自屬減縮應受判決事
        項之聲明，核與上開第一項但書第三款規定，尚無不合，無庸經被告同意，
        自得為之。
 　 (九)、原告於九十二年十一月七日提出訴之聲明追加狀，追加聲明請求：1.被告應
    　　再給付原告乙○○及戊○○一萬六千八百元，及自追加狀繕本送達翌日起至
　      返還日止，按年息百分之五計算之利息。2.原告願供擔保，請求宣告假執行
        。核原告乙○○、戊○○此項聲明較前次增加，自屬擴張應受判決事項之聲
        明，核與上開第一項但書第三款規定，尚無不合，無庸經被告同意，自得為
        之，被告不同意其追加（實為擴張訴之聲明），容有誤解（被告曾於九十二
        年五月八日將該款項匯入原告戊○○在華僑銀行敦化分行帳戶）。
 　 (十)、原告於九十三年一月十五日提出民事追加訴之聲明狀，追加聲明請求：1.被
　　　　告應再給付原告十七萬元，為系爭建物即台北市○○街二○八巷四七弄六號
　　　　六樓頂增建物（七樓）的屋頂平台防水工程費用。2.原告願供擔保，請求宣
        告假執行。核原告此項聲明較前次增加，自屬擴張應受判決事項之聲明，核
        與上開第一項但書第三款規定，尚無不合，無庸經被告同意，自得為之，被
        告於九十三年一月三十日具狀表明不同意其追加（實為擴張訴之聲明），容
        有誤解。
　  (十一)、原告於九十三年四月二日提出民事補正及更正訴之聲明狀，聲明請求：1.被
        告應給付原告丁○○、乙○○、丙○○三人共計四百三十四萬六千九百五十
        元，及自九十年八月一日起至返還日止，按年息百分之五計算之利息。2.被
        告應給付原告丁○○四百五十萬一千五百三十四元，及自九十年八月一日起
        至返還日止，按年息百分之五計算之利息。3.被告應給付原告乙○○四百七
        十三萬五千四百八十九元，及自九十年八月一日起至返還日止，按年息百分
        之五計算之利息。4.被告應給付原告丙○○六百二十七萬九千零七十一元，
        及自九十年八月一日起至返還日止，按年息百分之五計算之利息。5.被告應
        給付原告三百六十四萬六千九百五十八元（此乃(七)5.聲明之三百四十七萬六
        千九百五十八元加上十七萬元），及自九十年八月一日起至返還日止，按年
        息百分之五計算之利息。6.被告應給付原告戊○○八百七十九萬一千一百四
        十五元，及自九十年八月一日起至返還日止，按年息百分之五計算之利息。
        7.被告應給付原告戊○○三百二十五萬六千一百四十五元，及自九十年八月
        一日起至返還日止，按年息百分之五計算之利息。8.前開一至七聲明請求給
        付之金額，已屆期部分請求金額共計二千一百三十二萬零四百七十四元，請
        求依職權宣告假執行，預為請求部分金額共計一千二百六十三萬二千三百三
        十六元，原告願供擔保，請求宣告假執行。核原告此次聲明請求金額較前次
        有增加、減少之情形，自屬擴張、減縮應受判決事項之聲明，核與上開第一
        項但書第三款規定，尚無不合，無庸經被告同意，自得為之。
    (十二)、原告於九十三年五月十三日提出民事言詞辯論(一)狀，聲明請求：1.被告應給
        付原告戊○○三千三百九十五萬二千八百一十元為原告戊○○及兩造子女丁○○、乙○○、丙○○等四人之家庭生活費用，及自九十年八月一日起至返
        還日止，按年息百分之五計算之利息（原告曾於九十三年五月五日提出民事
        撤回（原告誤植為撤銷）狀，略以：本件生活費用請求主體改由原告戊○○
        任之，原告丁○○、乙○○、丙○○等三人依民事訴訟法第二百六十二條規
        定撤回起訴等語。惟被告於九十三年五月十三日言詞辯論期日當庭表明不同
        意原告丁○○、乙○○、丙○○撤回起訴）。2.其中已屆期部分請求金額為
        二千一百三十二萬零四百七十四元，請依職權宣告假執行，未屆期部分請求
        金額為一千二百六十三萬二千三百三十六元，原告戊○○願供擔保，請求宣
        告假執行。核原告戊○○此次聲明較前次增加，自屬擴張應受判決事項之聲
        明，依上開第一項但書第三款規定，無庸經被告同意，自得為之。
    (十三)、原告於九十三年五月二十七日提出民事減縮及更正訴之聲明狀，聲明請求：
　　　　1.被告應給付原告丁○○、乙○○、丙○○各一百元，及均自九十年八月一
　　　　日起至返還日止，按年息百分之五計算之利息。2.被告應給付原告戊○○三
　　　　千三百九十四萬七千七百五十一元，及自九十年八月一日起至返還日止，按
        年息百分之五計算之利息。3.前開聲明請求給付原告丁○○、乙○○、丙○○金額三百元及請求給付原告戊○○已屆期部分請求金額二千一百五十四萬
        二千五百零四元，二者合計二千一百五十四萬二千八百零四元，請求依職權
        宣告假執行，未屆期之預為請求部分金額一千二百四十萬五千二百四十七元
        ，原告戊○○願供擔保，請求宣告假執行。核原告戊○○此次聲明較前次減
        少，丁○○、乙○○、丙○○較(十一)聲明減少，均屬減縮應受判決事項之聲明
        ，依上開第一項但書第三款規定，無庸經被告同意，自得為之。
　  (十四)、原告於九十三年六月三日提出民事言詞辯論(四)狀，聲明請求：1.被告應給付
    　　原告丁○○、乙○○、丙○○各一百元，及均自九十年八月一日起至返還日
        止，按年息百分之五計算之利息。2.被告應給付原告戊○○三千四百零三萬
        零八百五十三元，及自九十年八月一日起至返還日止，按年息百分之五計算
        之利息。3.前開聲明請求給付原告丁○○、乙○○、丙○○金額三百元及請
        求給付原告戊○○已屆期部分請求金額二千一百六十二萬五千六百零六元（
        原告誤植為二千一百五十四萬二千五百零四元），二者合計二千一百六十二
        萬五千九百零六元（原告誤植為二千一百六十二萬五千六百零六元），請求
        依職權宣告假執行，未屆期之預為請求部分金額一千二百四十萬五千二百四
        十七元，原告戊○○願供擔保，請求宣告假執行。核原告戊○○此次聲明較
        前次增加，自屬擴張應受判決事項之聲明，依上開第一項但書第三款規定，
        無庸經被告同意，自得為之。
　三、復按原告於判決確定前，得撤回訴之全部或一部。但被告已為本案之言詞辯論
      者，應得其同意。訴之撤回，被告自撤回書狀送達之日起，十日內未提出異議
      者，視為同意撤回。此觀民事訴訟法第二百六十二條第一項、第四項規定自明
      。本件原告曾於九十三年五月五日提出民事撤回狀（原告誤植為撤銷狀），略
      以：本件生活費用請求主體改由原告戊○○任之，原告丁○○、乙○○、丙○○等三人依民事訴訟法第二百六十二條規定撤回起訴等語。惟被告於九十三年
      五月十三日言詞辯論期日當庭表明不同意原告丁○○、乙○○、丙○○撤回起
      訴，依上開規定，原告丁○○、乙○○、丙○○不得撤回起訴。
乙、實體方面：
  一、原告起訴主張原告戊○○與被告於八十三年六月二十六日結婚，育有子女即原
      告丁○○（男、○○年○○月○○日生、身分證統一編號：Ｚ00000
      0000號）、丙○○（男、○○年○○月○○日生、身分證統一編號：Ｚ
      000000000號）、乙○○（女、○○年○○月○○日生、身分證統
      一編號：Ｚ000000000號），共同住在台北市○○街二○八巷四十七
      號六樓，惟被告婚後行為不檢，長期故意不給足生活及扶養費用，致原告戊○○需代墊家庭生活費用，尤其被告與前配偶癸○○生育之二名子女辛○○（女
      、○○年○○月○○日生、身分證統一編號：Ｚ000000000號）、壬○○（男、○○年○○月○○日生、身分證統一編號：Ｚ000000000
      號），已陸續成年，且頗有資產，被告應不須再負擔辛○○、壬○○之扶養費
      ，詎被告竟願供給已成年之辛○○出國唸書，卻自八十八年七月一日起未再給
      付原告戊○○家庭生活費用，並自八十九年初離家，且於八十九年五月二十五
      日將戶籍遷出台北市○○○路○段四二七巷六弄二號二樓，為此依民法第一千
      一百十四條第一款規定請求被告給付原告丁○○、乙○○、丙○○扶養費各一
      百元及均自九十年八月一日起至清償日止，按年利率百分之五計算之利息，並
      依民法第一千一百十六條之一、修正前第一千零二十六條、修正後第一千零零
      三條之一條及修正後第一千零十八條之一與第一百七十九條規定請求被告給付
      原告戊○○家庭生活費及自由處分金與返還不當得利共計三千四百零三萬零八
      百五十三元（內含自八十七年一月起至九十年八月止原告丁○○、乙○○、丙○○之家庭生活費合計四百三十四萬六千九百五十元、自九十年九月起至九十
      三年八月止原告丁○○之生活費一百八十一萬六千五百元、自九十年九月起至
      九十三年八月止原告乙○○之生活費一百五十七萬九千零九十六元、自九十年
      九月起至九十三年八月止原告丙○○之生活費一百一十二萬一千八百五十五元
      、自八十七年一月起至九十三年六月止原告戊○○之家庭生活費五百一十七萬
      五千元、自九十三年九月一日起至九十六年八月止原告丁○○之學費八十四萬
      七千九百零五元及生活費一百八十三萬七千一百二十九元、自九十三年九月一
      日起至九十七年八月止原告乙○○之學費七十四萬二千六百八十一元及生活費
      二百四十一萬三千七百一十二元、自九十三年九月一日起至九十九年八月止原
      告丙○○之學費一百六十二萬二千九百一十九元及生活費三百五十二萬九千二
      百三十八元、自九十三年七月一日起至九十五年十二月止原告戊○○之家庭生
      活費用九十七萬零五百十八元、一百八十三萬七千一百二十九元、房屋裝修費
      三百六十四六千九百五十八元、自九十一年七月一日起至九十三年六月止之自
      由處分金六十萬元、自九十三年七月一日起至九十五年十二月止之自由處分金
      四十四萬一千一百四十五元與自八十四年一月起至九十二年八月止之不當得利
      三百三十三萬九千二百四十七元），其中已屆期之二千一百六十二萬五千六百
      零六元請依職權宣告假執行，未屆期之一千二百四十萬五千二百四十七元，原
      告願供擔保，准予宣告假執行等語。
　二、被告則以原告丁○○、乙○○、丙○○（下稱原告丁○○等三人）固為伊與原
　　　告戊○○所生之子女，原告丁○○等三人依民法第一千一百十四條規定請求伊
  　　給付扶養費，並未依民法第一千一百二十條規定及最高法院二十六年諭上字第
    　二五九號、二十六年鄂上字第四○一號判例意旨，先召集親屬會議議定扶養之
      方法，即逕行訴請鈞院判定伊給付扶養費，於法未合；且伊除與原告戊○○育
      有三名子女即原告丁○○等三人外，尚與前配偶癸○○育有二名子女辛○○、
      壬○○，伊與癸○○離婚時約定辛○○、壬○○由伊監護扶養，是一家七口全
      賴伊一人之收入支應家庭開銷，伊因工作繁忙，故交付金錢予原告戊○○代為
      支應，惟原告戊○○卻不支應任何費用，伊只得自行出資購買全家之日常用品
      、食用之米、油、鹽等物品，支付家中之水費、電費、瓦斯費、原告之健保費
      ，連伊公司購買配予伊使用之車牌○○○○○○號轎車乙部，伊亦交予原告戊○○使用，除原告戊○○自認伊於八十七年、八十八年分別交付之家用費四十
      六萬四千元、二十萬二千元外，伊共支付自八十八年起至九十一年止之地價稅
      一萬一千一百四十五元、自八十六年起至九十二年止之房屋稅三萬六千四百一
      十三元、自八十七年四月起至九十二年五月止之水費三萬六千四百九十九元、
      自八十七年五月起至九十二年五月止之電費六萬五千四百九十四元、自八十七
      年三月起至九十二年六月止之瓦斯費二萬八千零八十五元、自八十七年元月起
      至十二月止原告丁○○之托育費用一十六萬八千零六十元與原告乙○○之托育
      費用一十六萬三千九百六十元、自八十八年一月起至八月止原告丁○○、乙○○在○○美語種子學校之學雜費各為一十三萬五千二百一十元及一十三萬二
      千五百元、自八十八年十月起至八十九年三月止原告丁○○、乙○○改送○○
      幼稚園第一學期計六個月之學費教材費各為七萬一千五百三十五元及六萬三千
      四百六十五元、自八十八年一月至八月止原告丙○○之褓姆費二十二萬六千元
      、自八十七年至八十八年止原告丁○○等三人之奶粉、麥片、衛浴用品、衣服
      、玩具、食用油、米、饅頭、乳製品等五萬二千七百九十七元及五萬八千三百
      九十七元、前開汽車自八十七年起至九十一年止之汽車燃料費（每年六千二百
      一十元）及使用牌照稅（每年一萬一千二百三十元）、自八十七年起至九十年
      止原告戊○○使用前開汽車之違規罰款四萬一千五百六十五元、八十七年及八
      十八年原告之健保費一萬六千八百八十四元，連前開汽車之停車費亦由伊支付
      ，又原告以伊未給付扶養費予原告丁○○等三人而以渠等名義於八十八年九月
      二十九日聲請假處分強制執行伊薪資、股票、郵局存款，嗣並查封伊所有不動
      產，原告丁○○等三人並自八十八年七月起至該假處分裁定遭撤銷時止按月領
      取各二萬五千元（三人合計七萬五千元），共計領取一百零五萬元，是伊自八
      十八年七月起不再支付生活費，然原告戊○○以法定代理人身分領取上開金錢
      後，並未用於原丁○○等三人身上，伊仍自行出資購物供應原告丁○○等三人
      及支付學雜費，原告竟指伊未支付扶養費及生活費，顯與事實不符；又伊於原
      告丁○○等三人假處分裁定遭撤銷後，原欲將渠等扶養費轉帳入原告戊○○帳
      戶，或以存證信函寄上生活費及教育費，詎均遭原告戊○○關閉帳戶或拒收退
      回，原告戊○○此舉，顯非正當，嗣原告戊○○及其姊已於九十年間兌領伊開
      立之支票面額合計三十五萬三千元，伊並於九十年五月三十日親至學校繳二十
      一萬七千二百五十萬元子女學費，原告戊○○計算家庭生活費之基礎標準不明
      ，且依其計算方式，伊每月所得尚不如原告丁○○等三人，豈符事理；至原告
      戊○○請求伊給付三百二十五萬六千一百四十五元不當得利部分，亦與父母對
      未成年子女有保護及教養之權利與義務，父母與子女間互負扶養義務之規定不
      合，況依原告戊○○所提明細表觀之，有關原告丁○○等三人之學費、媬姆費
      等多由伊支付，原告戊○○僅支付少部分，尤其投保壽險是否有其必要，亦非
      無疑；再者，原告戊○○並非無謀生能力而不能維持生活，自不符受扶養之要
      件，其請求伊給付扶養費用，要無理由，且依民法第一千零十八條之一規定，
      夫妻須經協議後，其中一方始得向他方請求自由處分金，伊與原告戊○○既未
      協議一定數額供原告戊○○自由處分，原告戊○○亦不得據以請求伊給付自由
      處分金；再者，原告戊○○請求給付台北市○○街二○八巷四十七號六樓及頂
      樓之裝修費用金額過鉅，與實情不符，且程翊室內裝修工程有限公司所擬具之
      工程預算書估價過高，台灣省建築師公會之鑑定報告書未盡詳實，且引用之資
      料矛盾，並未依據鈞院送請其鑑定要旨「估計修復至正常使用之狀況所需費用
      」為之，均不可採，原告戊○○應先與伊協商確定修復部分始得請求等語，資
      為抗辯。
  三、查原告戊○○與被告於八十三年六月二十六日結婚，育有子女即原告丁○○等
      三人，共同住在台北市○○街二○八巷四十七號六樓（下稱系爭房屋），而被
      告與前配偶癸○○另育有子女辛○○、壬○○，被告於八十一年五月二十七日
      與癸○○協議離婚時約定辛○○、壬○○均由被告監護，被告自八十八年七月
      一日起未再給付原告戊○○家庭生活費用，且於八十九年初離家，並於八十九
      年五月二十五日將戶籍遷出台北市○○○路○段四二七巷六弄二號二樓，原告
      丁○○等三人曾於八十八年五月十一日就請求被告給付扶養費乙事向本院聲請
      假處分，經本院於八十八年八月二十六日以八十八年度家全字第八號裁定被告
      應自八十八年七月起，於每月一日前按月給付原告丁○○等三人每人每月二萬
      五千元，雖原告丁○○等三人與被告均提起抗告，惟經台灣高等法院以八十八
      年度家抗字第一五九號裁定駁回抗告確定在案，被告復於八十八年十月六日聲
      請命原告丁○○等三人限期起訴，經本院於八十八年十月十一日以八十八年度
      家聲字第一四八號裁定命原告丁○○等三人於裁定送達後七日內就其欲保全執
      行之請求向管轄法院起訴，台灣高等法院亦以八十八年度家抗字第二一三號裁
      定駁回原告丁○○等三人之抗告確定在案，而被告再於八十八年十一月八日以
      原告丁○○等三人未依限起訴聲請撤銷本院八十八年度家全字第八號假處分裁
      定，經本院於八十八年十一月十六日以八十八年度家聲字第一六七號裁定撤銷
      八十八年度家全字第八號假處分裁定，並經台灣高等法院於八十九年六月三十
      日以八十九年度家抗更(一)字第二號裁定駁回原告丁○○等三人之抗告確定在案
      ，嗣原告戊○○於九十年一月十九日提起給付生活費用等訴訟，經本院以九十
      年度重家訴字第三號受理在案（此為本件更審前案號），原告戊○○並於九十
      年五月十一日合法追加子女丁○○等三人為原告，原告丁○○等三人復於九十
      年七月二十三日聲請假處分，經本院於九十年十月三十一日以九十年度家全字
      第二六號裁定命被告應自九十年十一月一日起至本院九十年度重家訴字第三號
      事件判決確定前按月給付原告丁○○等三人每人二萬元，台灣高等法院先後以
      九十年度家抗字第三九五號、九十一年度家抗字第九九號裁定駁回原告丁○○
      等三人、被告之抗告確定在案，又本院於九十二年二月十九日所為九十年度重
      家訴字第三號民事裁定經台灣高等法院於九十二年四月二日以九十二年度家抗
      字第一○○號裁定廢棄發回後，原告戊○○已收到被告於八十七年、八十八年
      分別交付之家用費四十六萬四千元、二十萬二千元，並兌領面額合計三十五萬
      三千元之支票，並有支付子女部分生活教育費，而被告則支付自八十八年起至
      九十一年止之地價稅一萬一千一百四十五元、自八十六年起至九十二年止之房
      屋稅三萬六千四百一十三元、自八十七年四月起至九十二年五月止之水費三萬
      六千四百九十九元、自八十七年五月起至九十二年五月止之電費六萬五千四百
      九十四元、自八十七年三月起至九十二年六月止之瓦斯費二萬八千零八十五元
      、自八十七年元月起至十二月止原告丁○○之托育費用一十六萬八千零六十元
      與原告乙○○之托育費用一十六萬三千九百六十元、自八十八年一月起至八月
      止原告丁○○、乙○○在○○美語種子學校之學雜費各為一十三萬五千二百
      一十元及一十三萬二千五百元、自八十八年十月起至八十九年三月止原告丁○○、乙○○改送○○幼稚園第一學期計六個月之學費教材費各為七萬一千五百
      三十五元及六萬三千四百六十五元、自八十八年一月至八月止原告丙○○之褓
      姆費二十二萬六千元、自八十七年至八十八年止原告丁○○等三人之奶粉、麥
      片、衛浴用品、衣服、玩具、食用油、米、饅頭、乳製品等五萬二千七百九十
      七元及五萬八千三百九十七元、自八十七年起至九十一年止之汽車燃料費（每
      年六千二百一十元）及使用牌照稅（每年一萬一千二百三十元）、自八十七年
      起至九十年止原告戊○○使用前開汽車之違規罰款四萬一千五百六十五元、八
      十七年及八十八年原告之健保費一萬六千八百八十四元，被告曾欲將子女扶養
      費轉帳入原告戊○○帳戶，惟該帳戶遭關閉，被告亦曾以存證信函寄付生活費
      及教育費予原告戊○○，惟遭原告戊○○拒收退回，被告並於九十年五月三十
      日至學校繳交二十一萬七千二百五十萬元子女學費，又原告所住系爭房屋及頂
      樓有部分建材龜裂滲水發霉情形，原告戊○○欲維修系爭房屋及頂樓加蓋部分
      ，已於九十二年六月十三日經住處大樓即○○○○九十二年第一次住戶（區分
      所有權人）會議通過等事實，有戶籍謄本、戶口名簿、被告與癸○○之離婚協
      議書、○○托兒所學費收據、○○幼稚園、○○托兒所所學費收據、保母費
      收據、八十九年學年第一學期○○幼稚園學費收據、八十九年第二學期○○幼
      稚園學費收據、○○小學學雜費收據、○○小學學費合作金庫代收收據、保險
      費支出證明文件、○○托兒所學費收據、學習英文費用收據、保母費收據、
      ○○幼稚園學費收據、私立○○小學學雜費收據、九十年○○幼稚園暑期營學
      費收據、律師函、本院八十八年度家全字第八號假處分裁定、台灣高等法院九
      十年度家抗更(一)字第二號裁定、撤回九十年度家抗更(一)字第二號抗告狀、致被
      告要求繳納生活雜費及交出汽車行照等事項之備忘錄、○○幼稚園學費收據、
     ○○幼稚園學費收據、○○小學與○○小學之學雜費收據、九十二年度○○
      美語種子學校收據、原告丁○○等三人學習才藝費用收據、九十二年○○小學
      附設幼稚園五月學雜費收據、○○小學等費用繳款書、九十一年度○○美語
      種子學校收據、學校制服收據、○○○○住戶會議及成立管理委員會籌備會議
      記錄、存證信函、國語日報附設短期補習班收據、原告丁○○等三人兒童醫療
      補助證、○○小學學習報告表、九十三年四月六日台北市政府工務局建築管理
      處函、系爭房屋照片、存證信函、兌現之支票正反面、匯款單、收據、地價稅
　　  單、房屋稅、水費單據、電費單據、瓦斯費單據、丁○○托育費用收據、乙○○托育費用收據、丁○○學雜費收據、乙○○學雜費收據、丙○○保母費收據
      、八十七年奶粉及家用用品收據、八十八年奶粉及家用用品收據、假處分裁定
      、備忘錄、存證信函退回之信封等件附卷可稽，並為兩造所不爭，復經本院調
      閱本院八十八年度家全字第八號假處分事件歷審卷、八十八年度家聲字第一四
      八號限期起訴事件歷審卷、八十八年度家聲字第一六七號撤銷假處分事件歷審
      卷及九十年度家全字第二六號假處分事件卷查明無誤，應堪信為真實。
  四、關於原告丁○○等三人方面：
      按直系血親相互間互負扶養之義務，受扶養權利者，以不能維持生活而無謀生
      能力者為限，民法第一千一百十四條、第一千一百十七條第一項規定分別定有
      明文。本件被告為原告丁○○等三人之父親，原告丁○○等三人尚未成年，被
      告依上開規定，對原告丁○○等三人固負有扶養義務，惟按扶養之方法，由當
      事人協議定之。不能協議時，由親屬會議定之。民法第一千一百二十條亦定有
      明文。所謂「扶養之方法」有二，一為迎養於扶養義務人之家，一為支給一定
      生活必需品或費用，後者有定期給付與不定期給付，及設定養贍財產而供扶養
      權利人使用收益等各種方法（戴炎輝、戴東雄合著「中國親屬法」八十九年五
      月修訂版第五四一、五四二頁參照）。又按受扶養權利者，應否與負扶養義務
      者同居一家而受扶養，抑應彼此另居，由負扶養義務者按受扶養權利者需要之
      時期，陸續給付生活資料或撥給一定財產，由受扶養權利者自行收益以資扶養
      ，係屬扶養方法之問題，依民法第一千一百二十條之規定，應由當事人協議定
      之，不能協議時，應由親屬會議定之。對於親屬會議之決議有所不服，或親屬
      會議仍不能議定時，始得向法院聲訴，不得因當事人未能達成協議即逕向法院
      請求裁判（最高法院二十六年鄂上字第四○一號、四十五年台上字第三四六號
      判例參照）。本件被告對原告丁○○等三人負有扶養義務，已如前述，惟被告
      與原告丁○○等三人就被告應給付原告丁○○等三人扶養費數額此扶養方法未
      能達成協議，且原告亦自陳其未召開親屬會議議定扶養費數額，依民法第一千
      一百二十條規定及上開判例說明，此項扶養費數額應由原告丁○○等三人之親
      屬會議定之，原告丁○○等三人不得不經親屬會議決議，即逕行訴請法院判命
      扶養義務人之被告給付原告丁○○等三人若干扶養費。從而，原告丁○○等三
      人依民法第一千一百十四條規定，請求被告給付其每人各一百元，並自九十年
      八月一日起算之法定遲延利息，於法未合，自難准許。
　五、關於原告戊○○方面：
    (一)、家庭生活費用部分：
      1.依九十一年六月二十八日修正前之民法親屬編（下稱修正前親屬法）第一千
        零零五條規定，夫妻未以契約訂立夫妻財產制者，除本法另有規定外，以法
        定財產制為其夫妻財產制。按結婚時屬於夫妻之財產，及婚姻關係存續中夫
        妻所取得之財產，為其聯合財產。但特有財產，不在其內。聯合財產，由夫
        管理。但約定由妻管理時，從其約定，其管理費用由有管理權之一方負擔。
        聯合財產由妻管理時，第一千零十九條至第一千零三十條關於夫權利義務之
        規定，適用於妻，關於妻權利義務之規定，適用於夫。夫對於妻之原有財產
        ，有使用、收益之權。但收取之孳息，於支付家庭生活費用及聯合財產管理
        費用後，如有剩餘，其所有權仍歸屬於妻。修正前親屬法第一千零十六條、
        第一千零十八條、第一千零十九條分別定有明文。次按家庭生活費用，夫無
        支付能力時，由妻就其財產之全部負擔之。此觀修正前親屬法第一千零二十
        六條規定自明。另依修正後第一千零零三條之一第一項規定，家庭生活費用
        ，除法律或契約另有約定外，由夫妻各依其經濟能力、家事勞動或其他情事
        分擔之。本件原告戊○○主張其與被告婚後未約定夫妻財產制之事實，並為
        被告所不爭，應堪信為真實。依修正前親屬法第一千零零五條規定，應以法
        定財產制為其夫妻財產制，而被告與原告均同住在台北市○○街二○八巷四
        十七號六樓，並設籍於該址，嗣被告無故於八十九年間離家，並將戶籍遷出
        ，是被告顯然違背同居義務，雖被告與原告戊○○已分居，惟依上開規定，
        被告仍有負擔家庭生活費用之義務。又所謂家庭生活費用，在廣義上係包括
        配偶及子女生活扶養費在內，是故不論依修正前民法第一千零二十六條規定
        或修正後第一千零零三條之一第一項規定，本件被告應支付生活費用之對象
        均包括無工作且在家操持家務之原告戊○○與子女原告丁○○等三人，及被
        告與前配偶癸○○所生子女辛○○、壬○○，而原告戊○○所分擔者即為在
        家照顧子女，讓被告無後顧之憂；又被告給付子女生活費之範圍應受民法第
        一千零五十五條所定「未成年子女」為限，並應參考民法第一千零十七條第
        一項所定「受扶養權利者，以不能維持生活而無謀生能力者為限」之條件，
        是以辛○○係○○年○○月○○日出生，於○○年○○月○○日即成年，壬○○係○○年○○月○○日出生，於○○年○○月○○日即成年，依本院向
        財政部台北市國稅局大安分局、士林稽徵所分別調取八十七年度至九十一年
        度被告、辛○○、壬○○之綜合所得稅申報書及核定通知書，與向財政部台
        北市國稅局調取辛○○、壬○○財產歸屬資料清單，並配合稅務電子閘門財
        產所得明細表觀之，辛○○、壬○○名下均有為數不少之存款、股票及投資
        （以利息及股利憑單所得即可換算存款數額及股票數額），是以在辛○○、
        壬○○成年後，縱因就學而無謀生能力，惟尚非不能維持生活，依上開說明
        ，辛○○、壬○○於成年後，被告應無負擔渠等生活費之必要，至原告戊○○雖有不動產，惟該不動產係供作兩造共同居住之場所，且原告戊○○在家
        照顧子女即原告丁○○等三人，並未外出工作，僅於九十年間有收入二萬一
        千六百八十元，其餘並無所得，是被告亦應給付原告戊○○生活費。又被告
        係因辛勤工作始有豐厚收入，不應將被告所有收入全部瓜分完畢，亦不應將
        被告與原告四人及辛○○、壬○○等量分配，否則被告無法合理享受其辛苦
        工作之成果，豈非事理之平，更易造成被告子女揮霍之不良習性，尤其被告
        子女在未成年時因被告經濟狀況佳而能享受優渥之生活品質，然一旦養成享
        受優質生活之習性後，待其成年後在社會上就業，倘無法像被告般收入豐厚
        ，其如何適應社會及調適心態？縱能屈就收入不豐之工作，亦有入不敷出，
        尚且需向被告伸手要錢之虞，屆時被告豈非要扶養子女一輩子？況家庭收入
        仍應適量儲蓄以應不時之需，且應教導子女用錢之正確觀念，是以被告收入
        再如何豐厚，仍應參酌標準家庭收支狀況定應給付原告戊○○之家庭生活費
        用，而非一味要將被告收入全部分配完畢。
      2.自八十七年一月起至同年十二月止被告應給付原告戊○○之家庭生活費：
        被告於八十七年度之薪資、利息及投資營利所得計有四百零三萬二千零六元
        ，扣除應納所得稅五十九萬三千六百三十七元後，實得三百四十三萬八千三
        百六十九元，平均每月實收約二十八萬六千五百三十一元，原告戊○○則無
        收入，依行政院主計處編印之「中華民國台灣地區國民所得」乙書記載八十
        七年度平均每人國民所得標準為三十七萬九千二百零二元，亦即每人每月平
        均所得標準約三萬一千六百元，如一家有七口，則其家庭每月總收入至少須
        達二十二萬一七二百元，其家庭成員每人每月始得以當年度消費支出標準享
        受生活，又行政院主計處編印之「中華民國台灣地區八十七年家庭收支調查
        報告」所載台北市家庭平均每人每月消費支出（即食衣住行育樂、醫療保健
        、運輸通訊、娛樂消遣、雜項支出等）為二萬零九百六十三元（908137÷3.
        61÷12=20963＊元以下四捨五入，下同），依上開說明，本院認原告戊○○
        及子女丁○○等三人與辛○○、壬○○每人每月得享之生活費以二萬一千元
        為適宜。至於辛○○於○○年○○月○○日成年後，被告之負擔雖較減輕，
        惟不應將被告減輕之負擔轉加到原告四人及壬○○身上，仍應按上開標準計
        算。準此，被告於八十七年度應給付原告戊○○關於原告四人之家庭生活費
        合計一百萬八千元（21000x4x12 =0000000）。
      3.自八十八年一月起至同年十二月止被告應給付原告戊○○之家庭生活費：
        被告於八十八年度之薪資、利息及投資營利所得計有四百二十一萬五千一百
        四十三元，扣除應納所得稅七十八萬四千五百二十一元後，實得三百四十三
        萬零六百二十二元，原告戊○○則無收入，依行政院主計處編印之「中華民
        國台灣地區國民所得」乙書記載八十八年度平均每人國民所得標準為三十九
        萬零四百六十六元，如一家有六口，則其家庭年收入至少須達二百三十四萬
        二千七百九十六元，其家庭成員每人每月始得以當年度消費支出標準享受生
        活，又行政院主計處編印之「中華民國台灣地區八十八年家庭收支調查報告
        」所載台北市家庭平均每人每月消費支出（即食衣住行育樂、醫療保健、運
        輸通訊、娛樂消遣、雜項支出等）為二萬一千六百二十九元（931758÷3.59
        ÷12=21629），依上開說明，並參酌被告收入較去年略增，本院認原告戊○○及子女丁○○等三人與壬○○每人每月得享之生活費以二萬二千元為適宜
        。準此，被告於八十八年度應給付原告戊○○關於原告四人之家庭生活費合
        計一百零五萬六千元（22000x 4x12 =0000000）。
      4.自八十九年一月起至同年十二月止被告應給付原告戊○○之家庭生活費：
        被告於八十九年度之薪資、利息及投資營利所得計有四百二十三萬三千一百
        五十五元，扣除應納所得稅七十二萬二千一百一十九元後，實得三百五十一
        萬一千零三十六元，原告戊○○則無收入，依行政院主計處編印之「中華民
        國台灣地區國民所得」乙書記載八十九年度平均每人國民所得標準為四十萬
        三千三百八十二元，如一家有六口，則其家庭年收入至少須達二百四十二萬
        零二百九十二元，其家庭成員每人每月始得以當年度消費支出標準享受生活
        ，又行政院主計處編印之「中華民國台灣地區八十九年家庭收支調查報告」
        所載台北市家庭平均每人每月消費支出（即食衣住行育樂、醫療保健、運輸
        通訊、娛樂消遣、雜項支出等）為二萬二千一百四十七元（972707÷3.66÷
        12=22147），依上開說明，並參酌被告收入較去年略增，本院認原告戊○○
        及子女丁○○等三人與壬○○每人每月得享之生活費以二萬三千元為適宜。
        準此，被告於八十九年度應給付原告戊○○關於原告四人之家庭生活費合計
        一百一十萬四千元（23000x4x 12 =0000000）。
      5.自九十年一月起至同年十二月止被告應給付原告戊○○之家庭生活費：
        被告於九十年度之薪資、利息及投資營利所得計有五百零六萬二千四百九十
        一元，扣除應納所得稅一百一十四萬七千六百五十五元後，實得三百九十一
        萬四千八百三十六元，原告戊○○則有二萬一千六百八十元之收入，依行政
        院主計處編印之「中華民國台灣地區國民所得」乙書記載九十年度平均每人
        國民所得標準為三十九萬三千四百四十七元，如一家有六口，則其家庭年收
        入至少須達二百三十六萬零六百八十二元，其家庭成員每人每月始得以當年
        度消費支出標準享受生活，又依同書記載九十年平均每人每月消費支出（即
        食衣住行育樂、醫療保健、運輸通訊、娛樂消遣、雜項支出等）為二萬二千
        六百零三元（271238÷12=22603），依上開說明，並參酌被告收入較去年略
        增，本院認原告戊○○及子女丁○○等三人與壬○○每人每月得享之生活費
        以二萬四千元為適宜。至壬○○於○○年○○月○○日成年後，被告之負擔
        雖較減輕，惟不應將被告減輕之負擔轉加到原告四人身上，仍應按上開標準
        計算。準此，被告於九十年度應給付原告戊○○關於原告四人之家庭生活費
        合計一百一十五萬二千元（24000x4 x12 =0000000）。
      6.自九十一年一月起至同年十二月止被告應給付原告戊○○之家庭生活費：
        被告於九十一年度之薪資、利息及投資營利所得計有六百六十七萬零八百八
        十六元，扣除應納所得稅一百七十八萬零六百九十七元後，實得四百八十九
        萬零一百八十九元，原告戊○○則未有收入，依行政院主計處編印之「中華
        民國台灣地區國民所得」乙書記載九十年度平均每人國民所得標準為三十九
        萬三千四百四十七元，如一家有五口，則其家庭年收入至少須達二百三十六
        萬零六百八十二元，其家庭成員每人每月始得以當年度消費支出標準享受生
        活，又依同書記載九十年平均每人每月消費支出（即食衣住行育樂、醫療保
        健、運輸通訊、娛樂消遣、雜項支出等）為二萬二千六百零三元（271238
        ÷12=22603），依上開說明，並參酌被告收入較去年略增，物價指數年年上
        揚，消費支出有增無減等情，本院認原告戊○○及子女丁○○等三人每人每
        月得享之生活費以二萬五千元為適宜。準此，被告於九十一年度應給付原告
        戊○○關於原告四人之家庭生活費合計一百二十萬元（25000x4x12=0000000
        ）。
      7.自九十二年一月起至九十三年六月止被告應給付原告戊○○之家庭生活費：
        因被告於九十二、九十三年度之薪資、利息及投資營利所得之申報書及核定
        通知書等資料迄未取得，參酌被告於九十一年度之收入情形，並參考行政院
        主計處編印之「中華民國台灣地區國民所得」乙書記載九十年度平均每人國
        民所得標準及消費支出標準，及物價指數年年上揚，消費支出有增無減等情
        ，依上開說明，本院認原告戊○○及子女丁○○等三人於九十二年度每人每
        月得享之生活費以二萬六千元為適宜，於九十三年度每人每月得享之生活費
        以二萬七千元為適宜。準此，被告於九十二年度應給付原告戊○○關於原告
        四人之家庭生活費合計一百二十四萬八千元（26000x4x12=0000000），於九
        十三年一月至六月止應給付原告戊○○關於原告四人之家庭生活費合計六十
        四萬八千元（27000x4x6=648000）。
      8.自九十三年七月一日起至被告與原告戊○○婚姻關係消滅時止，被告應按月
        於每月一日給付原告戊○○關於原告戊○○之生活費二萬七千元。
      9.自九十三年七月一日起至九十六年八月三十一日止（此為原告戊○○所請求
        之期間即計至原告丁○○小學畢業生國中前為止）或原告戊○○不行使負擔
        原告丁○○之權利義務事項時止，被告應按月於每月一日給付原告戊○○關
        於原告丁○○之生活費以三萬五千元為適宜：
        依上開說明，本院認原告戊○○及子女丁○○等三人於九十三年度每人每月
        得享之生活費以二萬七千元為適宜，係包括娛樂消遣教育及文化服務乙項在
        內，因該項支出，原告戊○○及被告均各有支出，原告戊○○得就其支出部
        分請求被告返還不當得利（詳如後述理由(二)返還不當得利部分），被告就已
        支出部分亦得自應付之家庭生活費用中扣除，至於自九十三年七月一日尚未
        發生之家庭生活費用部分，本院參酌原告戊○○與被告均未支出相當教育費
        用，而原告丁○○等三人均就讀私立小學，被告亦不反對原告戊○○將原告
        丁○○等三人送往私立小學就讀，而子女就讀私立小學之學雜費用較公立小
        學為高，自非一般標準消費支出可支應，而娛樂消遣教育及文化服務乙項占
        家庭最終消費比例，於八十七年度約為0.1159，於八十八年度約為0.1213，
        於八十九年度約為0.1235，於九十年度約為0.1247，顯有逐年上升之趨勢，
        顯見於九十三年度娛樂消遣教育及文化服務乙項占家庭最終消費比例約為0.
        1283，又以原告戊○○所提私立小學九十二學年度之學雜費約一十五萬元估
        算，平均每月需支出學雜費一萬二千五百元，爰自每月生活費二萬七千元先
        比例扣除娛樂消遣教育及文化服務乙項支出，再加上就讀私立小學之月支出
        ，並參酌行政院主計處編印之「中華民國台灣地區國民所得」乙書記載九十
        年度平均每人每月國民所得標準為三萬二千七百八十七元（393447÷12=327
        87），原告丁○○之每月生活費不宜高出該收入標準甚多等情，本院認原告
        丁○○於小學畢業前，每月得享有之生活費以三萬五千元為適宜，原告戊○○應量入為出，不得再以其他學雜費等名目再向被告為超額之請求，又原告
        戊○○如不行使負擔原告丁○○之權利義務事項者，被告亦無庸再向原告戊○○給付關於原告丁○○之生活費。
      10.自九十三年七月一日起至九十七年八月三十一日止（此為原告戊○○所請求
        之期間即計至原告乙○○小學畢業生國中前為止）或原告戊○○不行使負擔
        原告乙○○之權利義務事項時止，被告應按月於每月一日給付原告戊○○關
        於原告乙○○之生活費以三萬五千元為適宜，理由同前述9.，不另贅述。
      11.自九十三年七月一日起至九十九年八月三十一日止（此為原告戊○○所請求
        之期間即計至原告丙○○小學畢業生國中前為止）或原告戊○○不行使負擔
        原告丙○○之權利義務事項時止，被告應按月於每月一日給付原告戊○○關
        於原告丙○○之生活費以三萬五千元為適宜，理由同前述9.，不另贅述。
      12.本院於前述8.至10.項所酌定被告應負擔原告家庭生活費用部分不依原告戊○○主張命被告一次給付，而命被告按期給付，係斟酌原告戊○○與被告間婚
        姻關係尚未消滅，原告丁○○等三人僅係暫由原告戊○○照顧，被告亦有給
        付部分家庭生活費之情形，並非全然不給付，倘被告一次給付有潛在之風險
        ，為免發生原告戊○○嗣有不當得利之情事，又發生返還之民事糾葛，況本
        院併依非訟事件法第七十一條之六規定依職權命被告如遲誤一期履行給付子
        女扶養費之義務者，其後之期間視為亦已到期，亦即被告如未按期給付子女
        扶養費，將喪失期限利益，且本院對於被告應給付原告戊○○之子女扶養費
        判決等定期給付部分已依職權宣告假執行（詳後述理由八），原告戊○○除
        其將來請求部分外，均無庸提供擔保即可對被告之財產聲請假執行，以上種
        種均足以保障原告之權益，原告自不必擔心無法求償或被告會脫產。
      13.房屋修繕費用部分：
        本院曾於九十年十月二十九日會同原告戊○○與被告及兩造訴訟代理人至
        　系爭房屋履勘現場結果：浴室二間衛浴設備破損，馬桶無法正常沖水，客
          廳牆壁油漆剝落，主臥室、浴室門扇毀壞，浴室牆壁有滲水及發霉現象，
          屋內有三間房間未能使用，致使用空間狹窄，擺設凌亂，頂樓係水泥違建
          ，有三間房間，一間客廳，一間廚房，牆壁有嚴重滲水發霉現象，除非重
          新整修，否則無法居住等情，有勘驗筆錄及照片附卷可稽（見更審前之九
          十年度重家訴字第三號卷(二)第三九五至第四○三頁、第四二二頁），本院
          復囑託台灣省建築師公會派員至系爭房屋鑑定系爭房屋確有損害須修復之
          情形，有台灣省建築師公會九十三年四月二十九日九十三年台建師鑑九二
　　　　  二○八一字第二八二九－五號修復鑑定報告書一份在卷足憑，堪信供原告
          四人居住之系爭房屋及頂樓確有需修繕之必要。
        原告戊○○就系爭房屋及頂樓裝修所需費用及廚房設備費用合計三百六十
          四萬六千九百五十八元之事實，業據其提出程翊室內裝修工程有限公司工
          程預算書、設計平面圖及松下電子防蟑系統廚具報價單等件為證，並經證
          人即程翊室內裝修工程有限公司之設計施工者庚○○到庭結證稱：「（問
          ：這工程估價是多少？）二百九十八萬七千四百三十五元。（問：房子坪
          數多少？）約六十幾坪，包括頂樓。（問：為何要裝修到將近三百萬元？
          ）經過地震屋頂及頂樓有漏水、廁所老舊，據他們說已經住二十幾年。（
          問：是恢復原狀還是有增加裝潢？）根據業主的要求有恢復原狀及增加裝
　　　　　修，○小姐說要接父母來住，且小孩也長大了。（問：材質呢？）國內產
　　　　　品。（問：已經施工了嗎？）還沒有。只是先估價而已，目前談到施工階
　　　　　段。（問：屋內隔間是否有打掉？）主要隔間沒有變動，原先的房間數沒
　　　　　有變動，只有變動廁所的門。（問：有否增加櫥櫃等裝置？）有局部施作
　　　　　櫥櫃，為了利用空間，作為儲藏用。（問：卷內有總工程報價單三百四十
　　　　　七萬六千九百五十八元怎會這樣？提示）加了廚具四十八萬九千五百二十
  　　　　三元，廚具不是我們做的。（問：依你看房子住多久了？）有十年以上，
　　　　　有些線路都燒壞了。（問：地板磁磚為何要拆掉？地板磁磚都不能用了嗎
　　　　　？）廁所整個翻修，廁所可能是牆壁有裂痕，管線的問題，地板的磁磚換
  　　　　掉是因為要換管線，冷熱水管。（問：窗戶為何要拆除？）窗戶會滲水。
　　　　　（問：防盜窗為何要拆？）那是整組的，○小姐說那麼高不用防盜窗。」
  　　　　等語（見九十二年八月七日言詞辯論筆錄）。
  　　　系爭房屋及頂樓經台灣省建築師公會派員鑑定結果，其修復及裝修費用為
　　　　　二百六十六萬九千四百一十四元，屋頂防水隔熱費用為八萬零四百九十二
  　　　　元，有台灣省建築師公會九十三年四月二十九日九十三年台建師鑑九二二
          ○八一字第二八二九－五號修復鑑定報告書一份附卷可稽，又證人己○○○○師並到庭結證稱：「修復的定義是讓結構體復原，安全無虞的狀態下
          ，做為結構修復的依據，這一部分的依據一定要用公會的修復單價表鑑定
          。室內的裝潢部分依使用人的需求不同各有不同的標準，這部分我們不給
          予考慮。其他裝修部分，我們有依照原告提供的設計圖，根據目前的市價
          重新做價格的檢討，只要有可以鑑定的，我們都有鑑定。窗簾、玻璃明鏡
          、燈具等因為都沒有設計圖所以是依據程翊的估價，只有門窗工程有設計
          圖有去做訪價，照依照目前在做門窗的廠商訪查的。」等語明確（見九十
          三年三月二十五日訊問筆錄）。
        被告辯稱裝修項目應先經兩造協商，始能論斷有由裝修之必要，且裝修費
        　用過高，鑑定報告亦矛盾不可採云云，惟被告既已與原告戊○○分居約四
          年，彼此交惡自不在話下，甚至在言詞辯論期日亦交相指摘對方之不是，
          如何能協商系爭房屋及頂樓裝修項目，況本院囑託台灣省建築師公會派員
          進行鑑定時，原告戊○○與被告訴訟代理人顏文正律師均到場會勘拍照，
          並核對設計圖內容，被告嗣後再以裝修項目有無必要置辯，自不足採，惟
          系爭房屋及頂樓係七十六年間興建，業據原告戊○○陳明在卷，依行政院
          財政部發布之固定資產耐用年數表記載，住宅用之鋼筋混凝土建造、預鑄
          混凝土建造房屋之耐用年數為五十年，而系爭房屋及頂樓使用距今已有十
          七年半載，其裝修必以新品換舊品，自有殘價及折舊之問題，雖台灣省建
          築師公會鑑定系爭房屋及頂樓之修復及裝修費用項目無法區分工資與材質
          價值，除工資部分不能扣除折舊外，關於泥作工程四十五萬三千元及木作
          工程七十八萬零一百四十元二項合計一百二十三萬三千一百四十元，應須
          扣除折舊部分，雖仍無法區分工資與材質價值，本院認以其一半為新品材
          質價值，扣除折舊後，該部分費用應減為一百零三萬八千九百二十元〔00
          00000÷2=616570*616570x(1-0.1殘價)x17.5 使用年數÷50耐用年數=194
          220*000000-000000=422350*422350+616570=0000000〕。
　　　　系爭房屋及頂樓既係供原告四人居住，縱令原告戊○○預計邀其父母住在
  　　　　頂樓屬實，居家人口至多六人，以一套廚具設備安放在系爭房屋即足，頂
    　　　樓應無再另設廚具之必要，況本院前於勘驗現場時，頂樓本即無廚具，是
　　　　　原告戊○○此項請求，核無必要，至原告戊○○所提系爭房屋廚具費用三
  　　　　十三萬二千五百九十二元，有被告所不爭之松下電子防蟑系統廚具報價單
　　　　　一件在卷可按，以被告之資力、收入及該品牌之廚具，被告應堪負擔其報
　　　　  價之費用。
        綜前所述，系爭房屋及頂樓之修復、裝修費用、屋頂防水隔熱費用與廚具
       　 費用合計為二百八十六萬八千八百五十六元〔0000000+0000000+25000=00
          00000*0000000+223252(10%監工管理費)=0000000*0000000+80492+332592
          =268856]，此項費用亦屬家庭生活費用。
    (二)、返還不當得利部分：
        按對於未成年子女之權利義務，除法律另有規定外，由父母共同行使或負擔
        之。又負扶養義務者有數人，而其親等同一時，應各依其經濟能力，分擔義
        務，民法第一千零八十九條前段、第一千一百十五條第三項分別定有明文。
        而民法第一千零五十一條、第一千零五十五條關於夫妻離婚後，未成年子女
        之監護權由一方行使之規定，僅係基於夫妻離婚後未成年子女不便同時受父
        母照顧之現實考量所設，其立法目的乃在保護未成年子女之利士，並非免除
        監護權停止之一方之義務，定監護權不影響扶養義務。是未成年子女對父母
        （包括不任監護之一方）有扶養費請求權，而父母之一方支付全部扶養費後
        ，得依不當得利或無因管理之法律關係請求他方分擔，至父母雙方之分擔額
        應依其經濟能力定之（司法院八十五年六月第二十五期司法業務研究會民事
　　　　法律專題研究(十二)第208－210頁研究意見參見）。本件被告應負擔原告戊○○
        與子女即原告丁○○等三人之家庭生活費（包含原告丁○○等三人之扶養費
        ），已如前述，而原告戊○○主張其自八十四年一月起至九十二年八月止，
        為被告代墊子女扶養費三百三十三萬九千二百四十七元（包含自八十四年一
        月起至九十年十二月止之保險費六十五萬六千三百九十六元、自八十七年五
        月起至八十八年十二月止之媬姆費二十三萬二千元、自八十六年九月起至同
        年十二月止之托兒所學費五萬四千五百七十元、自八十七年五月起至九十三
        年二月止之幼稚園學費一百三十七萬七千九百七十九元、自九十年九月起至
        九十三年八月止之小學學費九十二萬零九百零二元、自九十一年八月起至同
        年八月止之才藝學習費用九萬七千四百元）之事實，業據其提出○○托兒所
        學費收據、○○幼稚園、○○托兒所所學費收據、保母費收據、○○幼稚
        園學費收據、○○小學學雜費收據、課後輔導才藝班收費表、新生訓練及校
        車開始行使狀況通知、保險費支證明文件、○○托兒所學費收據、學習英
        文費用收據、○○幼稚園學費收據、○○幼稚園暑期營學費收據、○○幼稚
        園學費收據、○○小學與○○小學之學雜費收據、○○美語種子學校收據
        、才藝費用收據、○○小學附設幼稚園學雜費收據、○○小學等費用繳款書
        、○○美語種子學校收據、學校制服收據等件為證，並為被告所不爭，應
        堪信為真實，雖被告質疑原告戊○○為子女投保壽險之必要性，惟被告均將
        該保險費載為列舉扣除額於申報所得稅時予以扣除，顯見被告亦認同是項保
        險，被告上開抗辯自不足採。依上開說明，前揭扶養費本應由被告負擔，惟
        被告因故未負擔，而由原告戊○○代為支付，原告戊○○自得依民法第一百
        七十九條規定請求被告返還代墊之子女扶養費三百三十三萬九千二百四十七
        元。
    (三)、自由處分金部分：
    　　按夫妻於家庭生活費用外，得協議一定數額之金錢，供夫或妻自由處分。民
        法第一千零十八條之一定有明文。本件原告戊○○與被告間有婚姻關係，現
        仍存續中，雙方未曾於家庭生活費用外，另行協議一定數額之金錢供原告戊○○自由處分，是原告戊○○請求被告給付自九十一年七月一日起至九十五
        十二月止之自由處分金一百零四萬一千一百四十五元及其利息，核與上開規
        定不合，自難准許。至原告戊○○所稱上開條文立法理由為「自由處分金數
        額多寡，宜由夫妻依其收入扣除家庭生活費用後協議之。協議不成，由法院
        依實際狀況酌定之」，故自由處分金權利之發生，與夫妻之協議無關，不能
        因未為協議或協議不成而否認自由處分金權利云云，惟查上開條文之立法理
        由係「傳統夫對妻支配服從關係，有違男女平等原則，不符潮流，故本於夫
        妻類似合夥關係之精神，以及家務有價之觀念，爰增訂本條」等字，原告戊○○應係誤認，且由立法過程觀之，經立法院三讀通過之現行民法第一千零
        十八條之一條文已與立法委員原提案條文內容（即夫妻協議不成，得向他方
        配偶請求）不同，顯係有意刪除原提案此部分文字，是原告戊○○與被告既
        無自由處分金之協議，嗣又協議不成，依現行條文，原告戊○○無從據以請
        求被告給付自由處分金。
  六、綜上，原告戊○○得請求被告給付原告自八十七年一月起至九十三年六月止之
      家庭生活費合計七百四十一萬六千元，及返還不當得利三百三十三萬九千二百
      四十七元，二者總計一千零七十五萬五千二百四十七元，惟被告自八十七年起
      迄九十二年間已支付之家庭生活費及原告戊○○兌領支票合計達二百六十二萬
      五千八百七十七元（已扣除被告於八十六年所繳房屋稅五千五百八十二元），
      應自上開原告戊○○請求金額予以扣除，是原告戊○○得請求被告給付八百一
      十二萬九千三百七十元。又原告戊○○尚請求加計自九十年八月一日起算之法
      定遲延利息，惟上開請求金額在九十年八月一日以前發生者，且原告戊○○起
      訴請求者，始有加計自九十年八月一日起算之法定遲延利息，在九十年八月一
      日以後始發生之家庭生活費用及應返還不當得利則無法自該日起算利息，應自
      原告戊○○九十三年五月十三日改由其為主要請求者之訴狀繕本送達被告之翌
      日即九十三年五月十四日起算法定遲延利息，經本院核對結果，在九十年八月
      一日以前發生之家庭生活費用及應返還不當得利合計二百七十八萬九千五百七
      十三元，在九十年八月一日以後始發生之家庭生活費用及應返還不當得利則為
      五百三十三萬九千七百九十七元。
  七、從而，原告戊○○依民法第一千零零三條之一、九十一年修正前民法第一千零
      二十六條及民法第一百七十九條規定請求被告給付八百一十二萬九千三百七十
      元，及其中二百七十八萬九千五百七十三元部分加計自九十年八月一日起算之
      法定遲延利息，其餘五百三十三萬九千七百九十七元部分加計自九十三年五月
      十四日起算之法定遲延利息，被告並應給付原告戊○○二百八十六萬八千八百
      五十六元，及自九十三年七月一日起至被告與原告戊○○婚姻關係消滅時止，
　　　按月於每月一日給付原告戊○○二萬七千元，自九十三年七月一日起至九十六
　　　年八月三十一日止或原告戊○○不行使負擔原告丁○○之權利義務事項時止，
　　　按月於每月一日給付原告戊○○三萬五千元，自九十三年七月一日起至九十七
　　　年八月三十一日止或原告戊○○不行使負擔原告乙○○之權利義務事項時止，
  　　按月於每月一日給付原告戊○○三萬五千元，自九十三年七月一日起至九十九
　　　年八月三十一日止或原告戊○○不行使負擔原告丙○○之權利義務事項時止，
  　　按月於每月一日給付原告戊○○三萬五千元，為有理由，應予准許，逾此範圍
    　之請求，為無理由，應予駁回。又本院就被告自九十三年七月一日起按期給付
      原告丁○○等三人生活費部分，並依非訟事件法第七十一條之六第二項規定命
      被告如遲誤一期履行者，其後之期間視為亦已到期。因本案事證已臻明確，兩
　　　造其餘主張陳述及所提之證據，均毋庸再予審酌，附此敘明。
　八、假執行方面：
    (一)、本判決第一項、第三項、第四項、第五項、第六項或係命履行扶養義務或家
        庭生活費用等定期給付之判決，依民事訴訟法第三百八十九條第一項第二款
        、第三款（屬第四百二十七條第二項第八款所謂「其他定期給付涉訟」類型
        之情形），本院就原告戊○○此部分之請求為被告敗訴之判決，應依職權宣
        告假執行。被告就上開原告戊○○勝訴部分陳明願供擔保免為假執行，核與
        規定相符，爰酌定相當之擔保金額予以宣告。
    (二)、本判決第二項，兩造陳明願供擔保請為宣告假執行或免為假執行，經核均與
　　　　規定相符，爰分別酌定相當之擔保金額予以宣告。
    (三)、原告其餘假執行之聲請，因該部分訴之駁回而失所依據，應予駁回。
丙、結論：本件原告之訴為一部有理由，一部無理由，並依民事訴訟法第七十九條、
    第八十五條第一項前段、第三百八十九條第一項第二款、第三款、第三百九十條
    第二項、第三百九十二條第二項，判決如主文。
中　　　華　　　民　　　國　　九十三　　年　　　六　　月　　　二十四　　日
                                      家事庭法  官    張競文
右正本係照原本作成。
如對本判決上訴，須於判決送達後二十日之不變期間內，向本院提出上訴狀
中　　　華　　　民　　　國　　九十三　　年　　　六　　月　　　二十四　　日
                                            書記官    巫玉媛
